---
title: "IMPORTNI ROZHRANI"
subtitle: "Tvorba csv pro migraci dat do MUSEIONu"
author: "Katerina Krizova"
date: "2023-02-08"
output:
  pdf_document:
    toc: true
    toc_depth: 2
    number_sections: false
    fig_caption: true
  fontsize: 11pt
  geometry: margin=1in

---

```{r include = F}
knitr::opts_chunk$set(echo = F, eval = F)
```

\newpage 

# DULEZITE INFORMACE  
  
## Postup tvorby csv   
  
1) Prirustkova kniha  
2) Tabulky nastaveni (Fondy, Skupiny, atd.)
3) Slovniky  
4) Predmety (volba karty)  
5) Opakovatelne tabulky  
  
## Dataframes v prubehu tvorby csv   

1) Nacteni dat do df *'data_tab'*  
2) Uprava dat a tvorba upravene tabulky df *'modif_tab'*  
        -> ulozeni   
3) Tvorba finalniho importniho csv jako *'mus_tab'*  
        -> ulozeni   
        -> pro dalsi praci zapsani i do operativniho df *'oper_'* + nazev  
        
## Archivace tabulek

Uklada se vzdy:  
    1)  upravena tabulka pro informaci, z ceho byl vytvoren csv soubor  
    2)  finalni importni csv    
      
Chraneno proti prepsani. Pokud bude zadouci vystupy prepsat, je treba nejprve smazat puvodni soubor a ulozit novy.  

```{r UKLADANI TABULEK}

# finalni csv

save <- paste0(path_csv, projekt, "_import_", imp, ".csv")

if(file.exists(save)){
  print("You've been here before!")
} else {
  write.table(mus_tab, file = save, 
            quote = T, row.names = F, 
            sep = ";", dec = ",", 
            na = "", fileEncoding="cp1250")
  print("Import csv  W R I T T E N  !")
  }

# upravena tabulka

modif_save <- paste0(path_csv, projekt, "_modif_", imp, ".csv")

if(file.exists(modif_save)){
  print("You've been here before!")
} else {
  write.table(modify_tab, file = modif_save, 
            quote = T, row.names = F, 
            sep = ";", dec = ",",              # desetinny oddelovac musi byt carka
            na = "", fileEncoding="cp1250")
  print("Operational file  S A V E D  !")
  }

```

\newpage   

# N A S T A V E N I

## Fondy

**IMPORTNÍ ROZHRANNÍ**: CSV Fond
**MUSEION**: import_fond.csv

```{r FONDY}

# M O D I F Y

# C R E A T E    C S V

mus_tab <- bot %>% 
  select(
    '1sbirkaCisloEvidInt' = MSBIRKA,    # !! povinne !!
    '2podsbirkaCislo'= MPODSB,          # !! povinne !!
    '3fondKod' = MFOND,                 # !! povinne !!
    '4nazev'= MFONDnaz,                 # !! povinne !!
    '5poznamka' = X, '6popisPubl'= X,
    '7poradi' = X, '8oaiId'= X,
    '9oaiDatumHarvestingu'= X, '10oaiDatumModifikace' = X) %>% 
  distinct()


oper_fondy <- mus_tab
imp <- "fond"
```

## Skupiny

**IMPORTNÍ ROZHRANNÍ**: CSV Skupiny
**MUSEION**: import_skupiny.csv

```{r SKUPINY}

# M O D I F Y

# C R E A T E    C S V

mus_tab <- bot %>% 
  select(
    '1sbirkaCisloEvidInt' = MSBIRKA,     # !! povinne !!
    '2podsbirkaCislo'= MPODSB,           # !! povinne !!
    '3fondKod' = MFOND,                  # !! povinne !!
    '4skupinaKod'= MSKUP,                # !! povinne !! max 20 znaků
    '5nazev' = MSKUPnaz,                 # !! povinne !!
    '6poznamka'= X,
    '7popisPubli' = X, '8poradi'= X,
    '9oaiId'= X, '10oaiDatumHarvestingu'= X, 
    '11oaiDatumModifikace' = X) %>% 
  distinct()

oper_skupiny <- mus_tab
imp <- "skupiny"
```

## Podskupiny

**IMPORTNÍ ROZHRANNÍ**: CSV podskupiny1
**MUSEION**: import_podskupiny.csv

```{r PODSKUPINY}

# M O D I F Y

# C R E A T E    C S V

mus_tab <- modify_tab %>% 
  select(
    '1sbirkaCisloEvidInt' = MSBIRKA,              # !! povinne !!
    '2podsbirkaCislo'= MPODSB,                    # !! povinne !!
    '3fondKod' = MFOND,                           # !! povinne !!
    '4skupinaKod'= MSKUP,                         # !! povinne !!
    '5podskupina1Kod' = '5podskupina1Kod',        # !! povinne !! max 20 znaku, zkracovat, nesmi byt mezera
    '6nazev'= X,
    '7poznamka'= X,
    '8popisPubli' = X, '9poradi'= X,
    '10oaiId'= X, '11oaiDatumHarvestingu'= X, 
    '12oaiDatumModifikace' = X)

oper_podskupiny <- mus_tab
imp <- "podskupiny"
```

\newpage   

# S L O V N I K Y  

## Adresář  

*IMPORTNÍ ROZHRANÍ*: CSV Adresář osob  
*MUSEION*: import_adresar.csv  

```{r ADRESAR}

mus_tab <- modif_tab %>% 
  select('1typSubjektuKod' = typsubj1, # !! povinne !!
         '2subjektKod' = subjkod2,         # !! povinne !!
         '3subjektAlterKod' = X, 
         '4osobaJmenoPrvni'= osjm4, 
         '5osobaJmenoDruhe' = X, 
         '6osobaPrijmeni' = osprijm6,         # !! povinne !!
         '7osobaTitulPredJmenem' = X, '8osobaTitulZaJmenem' = X, 
         '9osobaRodnePrijmeni' = X, 
         '10osobaPohlavi' = ospohl10,   # !! povinne !! "muž", "žena", "neznámé"
         
         '11osobaDatumNarozeni' = X, '12osobaMistoNarozeni' = X,
         '13okresNarozeniNazev' = X, '14obecNarozeniNazev' = X,
         '15statNarozeniKod' = X, '16osobaDatumUmrti' = X,
         '17osobaMistoUmrti' = X, 
    
         '18subjektStatKod' = '18subjektStatKod',
         '19kontaktEmail' = X, '20kontaktMobil' = X,
         '21kontaktMobil2' = X, '22kontaktTelefon' = X,
         '23kontaktInternet' = X, '24kontaktInternetoveVolani' = X,
         '25adresaText' = X, '26kontaktniAdresaText' = X,
         '27fyzickaOsobaRodneCislo' = X, '28subjektPoznamka' = X, 
         
         '29AdresaTextoveOkres' = X, '30AdresaTextoveObec' = X,
         '31AdresaTextoveCastObce' = X, '32AdresaTextoveMestskaCast' = X,
         '33AdresaTextoveUlice' = X, '34AdresaTextoveCisloOrientacni' = X,
         '35AdresaTextoveCislo' = X, '36AdresaTextovePSC' = X,
         
         '37zamestnanecCislo' = X, '38oddeleniKod' = X,
         '39osobnostMedailon' = X, '40osobnostPseudonym' = X,
         '41okruhSubjektuNazev' = X, '42subjektSbirka' = '42subjektSbirka',           
         '43subjektPodsbirka' = '43subjektPodsbirka', 
         '44osobaStudia' = X,
         '45osobaSpolky' = X, '46osobaOsobnost' = X,
         '47subjektDatumOd' = X, '48subjektDatumDo' = X,
         '49kontaktEmail2' = X, 
         '50text1' = X, '51text2' = X, '52text3' = X, 
         '53role1' = X, '54role2' = X, 
         '55role3' = X, '56role4' = X, '57$role5' = X
         # , rel_ZkrJm = puv
         )

oper_adresar <- mus_tab %>% 
  select(rel_ZkrJm, '1typSubjektuKod', '2subjektKod', '4osobaJmenoPrvni', '6osobaPrijmeni') # pro tvorbu interniho adresare
imp <- "adresar"
```

## Adresar PO  

*IMPORTNÍ ROZHRANÍ*: CSV Adresář právnických osob  
*MUSEION*: import_po.csv  

```{r ADRESAR PO}

mus_tab <- modif_tab %>% 
  select(
    '1subjektKod' = '1subjektKod',          # !! povinne !!
    '2subjektAlterKod'= X,
    '3pravnickaOsobaNazev' = Jmeno_OS,      # !! povinne !!
    '4pravnickaOsobaIC'= X,
    '5pravnickaOsobaDIC' = X, '6pravnickaOsobaZapsan'= X,
    '7pravnickaOsobaFOP' = X, '8subjektStatKod'= X,
    '9kontaktEmail' = X, '10kontaktMobil'= X,
    '11kontaktMobil2' = X, '12kontaktTelefon'= X,
    '13kontaktInternet' = X, '14kontaktInternetoveVolani'= X,
    '15adresaText' = X, '16kontaktniAdresaText'= X,
    '17subjektPoznamka' = X, '18AdresaTextoveOkres'= X,
    '19AdresaTextoveObec' = X, '20AdresaTextoveCastObce'= X,
    '21AdresaTextoveMestskaCast' = X, '22AdresaTextoveUlice'= X,
    '23AdresaTextoveCisloOrientacni' = X, '24AdresaTextoveCislo'= X,
    '25AdresaTextovePSC' = X,  '26subjektSbirka'= '26subjektSbirka',           
    '27subjektPodsbirka' = '27subjektPodsbirka', '28subjektDatumOd'= X,
    '29subjektDatumDo' = X, '30subjektMedailon'= Medailon_OS,
    '31okruhSubjektuNazev' = X, '32kontaktEmail2'= X,
    '33text1' = X, '34text2'= X,'35text3' = X, 
    '36role1'= X, '37role2' = X, '38role3'= X,
    '39role4' = X, '40role5'= X,
     rel_KODOS = Jmeno_OS)

oper_po <- modif_tab %>% 
  select(rel_puvKOD = Jmeno_OS, MTYPOSOSBY, '1subjektKod', nazev = Jmeno_OS)
imp <- "po"
```

## CSV CRDefSlovnik  
## CSV Členění Chronostratigrafií  
## CSV Členění Litostratigrafií  
## CSV Datace názvem  
## CSV Formátů  
## CSV Chronostratigrafie  
## CSV Katastr Vyzkumu  
## CSV Kategorie Taxonu  
## CSV Klíč  
## CSV Literatura  
## CSV Litostratigrafie  

## Lokality  

*IMPORTNÍ ROZHRANÍ*: CSV Lokalita  
*MUSEION*: import_lokalita.csv  

```{r LOKALITA} 

mus_tab <- modif_tab %>% 
  select(
    '1lokalitaNazev' = Lokalita_L,  # !! povinne !!
    '2okresNazev'= X,
    '3statKod' = X, '4oblastNazev'= X,
    '5lokalitaZeme' = X, '6lokalitaCtverec'= X,
    '7lokalitaMapa' = X, '8lokalitaZemepisnaSirka'= X,
    '9lokalitaZemepisnaDelka'= X, '10lokalitaNadmorskaVyska'= X,
    '11lokalitaPoznamka'= X, '12lokalitaSbirka'= X,
    '13lokalitaPodsbirka'= X, '14fytochorion1'= X,
    '15lokalitaPublicNadNazev'= X, '16lokalitaPublicNazev'= X,
    '17fytochorion2'= X, '18fytochorion3'= X,
    '19fytochorion4'= X)

oper_lokalita <- mus_tab
imp <- "lokalita"
```

## Materiály  

*IMPORTNÍ ROZHRANÍ*: CSV Materiál  
*MUSEION*: import_material.csv  

```{r MATERIAL}

mus_tab <- modif_tab %>% 
  select(
    '1sbirkaCisloEvidInt' = '1sbirkaCisloEvidInt', '2podsbirkaCislo'= '2podsbirkaCislo',
    '3materialovaSkupinaKod' = X, 
    '4materialNazev'= MMATERIAL,  # !! povinne !!
    '5materialPoznamka' = Pozn_MA, '6materialPublicNadNazev'= X,
    '7materialPublicNazev' = X, '8materialNazevAnglicky'= X,
    '9materialNazevNemecky'= X)

oper_material <- mus_tab
imp <- "material"
```

## CSV Námět  

## Označení  

*IMPORTNÍ ROZHRANÍ*: CSV Označení  
*MUSEION*: import_oznaceni.csv  

```{r OZNACENI}

mus_tab <- modif_tab %>% 
  select(
    '1sbirkaCisloEvidInt' = '1sbirkaCisloEvidInt', # !! povinne !!
    '2podsbirkaCislo'= '2podsbirkaCislo',          # !! povinne !!
    '3materialovaSkupinaKod' = X, 
    '4oznaceniNazev'= Nazev_NZ,                   # !! povinne !!
    '5oznaceniPoznamka' = Pozn_NZ)

oper_oznaceni <- mus_tab
imp <- "oznaceni"
```

## CSV Rozměr  
## CSV Specifikace Technik  
## CSV Specifikací Materiálů  

## Taxon  

*IMPORTNÍ ROZHRANÍ*: CSV Taxonu  
*MUSEION*: import_taxon.csv  

```{r TAXON}

mus_tab <- modif_tab %>% 
  select(
    '1sbirkaCisloEvidInt' = '1sbirkaCisloEvidInt', 
    '2podsbirkaCislo'= '2podsbirkaCislo',          
    '3kodOboru' = X, 
    '4nazevKategorie'= Nazev_NZ,          # !! povinne !!
    '5nomen'= Nazev_NZ,                   # !! povinne !!
    '6nazev'= Nazev_NZ,                   
    '7autor'= Nazev_NZ,                  
    '8nadrizenyTaxon'= Nazev_NZ,                   
    '9preferovanyTaxon'= Nazev_NZ,                   
    '10Poznamka'= Nazev_NZ,                   
    '11nazevKategorieNadrizenehoTaxonu' = Pozn_NZ)

oper_taxon <- mus_tab
imp <- "taxon"
```

SELECT "" As 1sbirkaCisloEvidInt, "" As 2podsbirkaCislo, "" As 3kodOboru, "" As 4nazevKategorie, "" As 5nomen, "" As 6nazev, "" As 7autor, "" As 8nadrizenyTaxon, "" As 9preferovanyTaxon, "" As 10Poznamka, "" As 11nazevKategorieNadrizenehoTaxo FROM TABULKA;

## Technika  

*IMPORTNÍ ROZHRANÍ*: CSV Technika  
*MUSEION*: import_technika.csv  

```{r TECHNIKA}

mus_tab <- modif_tab %>% 
  select(
    '1sbirkaCisloEvidInt' = '1sbirkaCisloEvidInt', '2podsbirkaCislo'= '2podsbirkaCislo', 
    '3materialovaSkupinaKod' = X, 
    '4technikaNazev'= MTECHNIKA,  # !! povinne !!
    '5technikaPoznamka' = Pozn_TE, '6technikaPublicNadNazev'= X,
    '7technikaPublicNazev' = X, '8technikaNazevAnglicky'= X,
    '9technikaNazevNemecky'= X)

oper_technika <- mus_tab
imp <- "technika"
```

## CSV Materiál Public  
## CSV Technika Public  
## CSV Typ Sbírky Public  
## CSV Datace Názvem Public  
## CSV Lokalita Public  
## CSV Role Public   
## CSV Subjekt Public   

\newpage

# K A R T Y   

## --PK--

*IMPORTNÍ ROZHRANÍ*: CSV Prirustkova kniha
*MUSEION*: import_PK.csv 

## OBP 

```{r}

mus_tab <- mod_tab %>%
  select("1sbirkaCisloEvidInt" = sbirka1, # POV
         "2podsbirkaCislo" = podsb2, # POV
         "3ciselnaRadaKod" = cisrada3, # POV
         "4prirustekCislo" = prirc,  # POV
         "5inventarniCisla" = X, "6lokaceKod" = X, 
         "7prirustekPlatnost" = X, "8prirustekDuvodNeplatnosti" = X,
         "9prirustekVyrazeno" = X, "10prirustekOznaceni" = X,
         "11prirustekPopisPrirustku" = X,  
         "12prirustekRok" = prirrok12, # POV
         "13prirustekPocetKusu" = pocetks13, # POV
         "14prirustekObal" = X, 
         "15prirustekEvidovano" = evid15, 
         "16materialNazev" = X, 
         "17dataceHodnota" = X, "18stavNazev" = X, 
         "19prirustekPopisStavu" = X, "20prirustekPoznamka" = X,
         "21literaturaNazev" = X, "22nabytiPredmetuDatum" = X,
         "23zpusobNabytiKod" = X, "24typDokladuNabytiKod" = X,
         "25nabytiPredmetuDoklad" = X, "26menaKod" = X, 
         "27nabytiPredmetuCena" = X, "28puvodniMajitelKod" = X,
         "29nabytiPredmetuPoznamka" = X, 
         "30typPredmetuKod" = typptukod30, # POV - "P"(obecný) nebo "PA"(archeologický)
         "31nalezArcheologieMisto" = X, "32nalezArcheologieKontext" = X,
         "33nalezArcheologieAkce" = X, "34vyzkumCislo" = X,
         "35lokalitaNazev" = X,  "36katastralniUzemiNazev" = X, 
         "37druhCislovaniParcelKod" = X, "38pozemekKod" = X,
         "39nalezPredmetuPoznamka" = X, "40nalezPredmetuAdresa" = X, 
         "41nalezPredmetuOkres" = X, "42nalezPredmetuObec" = X, 
         "43nalezPredmetuCastObce" = X, "44nalezPredmetuMestskaCast" = X,
         "45nalezPredmetuCislo" = X, "46nalezPredmetuUlice" = X, 
         "47nalezPredmetuCisloOrientacni" = X, "48nalezPredmetuPSC" = X,
         "49statKod" = X, "50prirustekArcheologieText" = X, 
         "51polozkaPrirustku1PopisPredmetu" = X, "52cisloCES" = X, 
         "53polozkaPrirustku1PocetKusu" = X,  # POV , muzeme nechat prazdne, vyplni se aut 1
         "54doplnkoveCislo1Cislo" = X,
         "55doplnkoveCislo1Text" = X, "56doplnkoveCislo2Cislo" = X, 
         "57doplnkoveCislo2Text" = X, "58doplnkoveCislo3Cislo" = X, 
         "59doplnkoveCislo3Text" = X, "60archivalieArchivalie" = X, 
         "61archivalieSignatura" = X, "62archivalieMarkant" = X, 
         "63archivaliePoznamka" = X, "64vyrazeniPredmetuDatum" = X, 
         "65duvodVyrazeniKod" = X, "66typDokladuVyrazeniKod" = X, 
         "67vyrazeniPredmetuDoklad" = X, "68vyrazeniPredmetuMenaKod" = X, 
         "69vyrazeniPredmetuCena" = X, "70zpusobUbytkuKod" = X, 
         "71vyrazeniPredmetuCisloCES" = X, "72novyMajitelKod" = X, 
         "73vyrazeniPredmetuPoznamka" = X, "74predchoziMajitelSlovy" = X, 
         "75prirustekUserInsert" = X, "76prirustekDatumInsert" = X, 
         "77nalezArcheologieKontext2" = X, "78nalezArcheologieKontext3" = X, 
         "79nalezArcheologieKomponenta" = X, "80nalezArcheologieSouradniceSJTSK" = X, 
         "81nalezArcheologieCiziVyzkum" = X, "82nalezArcheologieNazevVyzkumu" = X, 
         "83nalezArcheologieRokVyzkumu" = X, "84nalezArcheologieFirmaVyzkumu" = X, 
         "85nalezArcheologieVedouciVyzkumu" = X, "86nabytiPredmetuRokAkvizice" = X, 
         "87prispevatelKod" = X, "88text1" = X, "89text2" = X, "90text3" = X, "91text4" = X, "92text5" = X, 
         "93priznak1" = X, "94priznak2" = X, "95priznak3" = X, "96priznak4" = X, "97priznak5" = X,
         "98datumZapisu" = datzapis98, 
         "99text6" = X, "100text7" = X, "101text8" = X, "102text9" = X, "103text10" = X, 
         "104poradoveCislo" = porc104, 
         "105poradoveCisloSub" = X)

imp <- "PK"

```


*IMPORTNÍ ROZHRANÍ*: CSV OBP  
*MUSEION*: import_obp.csv  
  
Obecna karta.    

```{r OBP}

mus_tab <- modif_tab %>% 
  select(
    '1typPredmetuKod' = '1typPredmetuKod',        # !! povinne !!
    '2sbirkaCisloEvidInt'= '2sbirkaCisloEvidInt', # !! povinne !! ze slovniku
    '3podsbirkaCislo' = '3podsbirkaCislo',        # !! povinne !! ze slovniku
    '4ciselnaRadaKod'= Rada_S,                    # !! povinne !! ze slovniku
    
    '5SPCislo' = MINVC,                           # !! povinne !!
    '6SPPoradoveCislo'= PorC_S, 
    '7SPPoradoveCisloSub' = MSUB,
    '8SPCisloDo'= MINVCDO, 
    '9SPPoradoveCisloDo'= HPorC_S, 
    '10SPPoradoveCisloSubDo' = MSUBDO,
    
    '11SPDatumZapisu' = '11SPDatumZapisu', 
    '12cisloCES' = X, 
    '13prirustekCislo' = '13prirustekCislo', 
    '14ciselnaRadaPrirustkuKod' = X, 
    '15nabytiPrirustkuDatum' = X, 
    '16fondKod' = '16fondKod',
    '17skupinaKod' = Skupina_S, 
    '18podskupina1Kod' = X, 
    '19podskupina2Kod' = X,
    '20podskupina3Kod' = X,
    '21SPPocetKusu' = Pocet_S,                    # !! povinne !!
    '22jinaEvidence1Cislo' = JineC_S,
    '23jinaEvidence2Cislo' = X,
    '24jinaEvidence3Cislo' = X,
    '25SPPapirovaKarta' = '25SPPapirovaKarta',    # LOGICKE SLOUPCE
    '26SPKartaJeOpsana' = '26SPKartaJeOpsana', 
    '27archivalie' = '27archivalie',
    '28SPUIns' = Zapsal_S,  # text, nemusi byt slovnik    # ZALOZENI ZAZNAMU
    '29SPDIns' = '29SPDIns',                      
    '30SPUUpd' = X,                          # UPRAVA ZAZNAMU 
    '31SPDUpd' = X, 
    '32stalaLokaceKod' = X,                  # LOKACE (migruje se zvlast)
    '33aktualniLokaceKod' = X, 
    '34predmetNazev' = Titul_S,                   # PREDMET
    '35oznaceni1Nazev' = Predmet_S, 
    '36odborneUrceniPopis' = Popis_S, 
    '37odborneUrceniPopis2' = X, 
    '38odborneUrceniPoznamka' = Pozn_S, 
    '39kompletnostKod' = X,
    '40signatura' = Sign_S, '41signatura2' = X, '42markant' = Markant_S,
    '43jazykSlovy' = X,
    '44urcilOsobaKod' = '44urcilOsobaKod',
    '45dataceUrceniHodnota' = '45dataceUrceniHodnota', 
    '46odborneUrceniSchvaleno' = X,
    '47schvalilOsobaKod' = X,
    '48datumSchvaleni' = X,
    '49SPPoznamka' = X, 
    '50SPKlicovaSlova' = X,
    '51pojistnaCena' = X, '52pojistnaCenaMena' = X, # POJISTENI 
    '53pojistnaCenaDatum' = X,'54ucetniCena' = X,   # CENA
    '55SPDatumPosledniManipulace' = X,
    
    '56text1' = X, '57text2' = X, '58text3' = Plus1T_S,
    '59text4' = Plus2T_S,'60text5' = X, '61text6' = X,
    '62text7' = X, '63text8' = X,'64text9' = X,
    '65text10' = X,'66priznak1' = X, '67priznak2' = X,
    '68priznak3' = X, '69priznak4' = X,'70priznak5' = X,
    
    '71zpusobNabytiKod' = ZpAkv_AQ,               # NABYTI
    '72nabytiPredmetuDatum' = '72nabytiPredmetuDatum', 
    '73nabytiPredmetuRokAkvizice' = X,
    '74nabytiPredmetuDoklad' = CDoklAkv_AQ,
    '75nabytiCena' = X,
    '76nabytiMena' = X,
    '77predchoziMajitelSlovy' = PredMajSlovy_AQ,
    '78puvodniMajitelKod' = X,
    '79prispevatelKod' = X,
    '80nabytiPoznamka' = Okolnosti_AQ,
    '81lokalitaNalezuNazev' = Lokalita_S,
    '82lokalitaDoplneni' = X,
    '83lokalitaOriginalni' = X,
    '84nalezKatUzemiNazev' = X,
    '85pozemekSlovy' = X,
    '86nalezPoznamka' = X,
    '87sGPSsirkaNS' = X,'88sGPSsirkaStupne' = X,
    '89sGPSsirkaMinuty' = X,'90sGPSsirkaVteriny' = X,
    '91sGPSdelkaEW' = X,'92sGPSdelkaStupne' = X,
    '93sGPSdelkaMinuty' = X,'94sGPSdelkaVteriny' = X,
    '95sGPSvyska' = X,'96nalezSouradniceY' = X,
    '97nalezSouradniceX' = X,'98nalezSouradniceH' = X,
    '99souradniceZdroj' = X,'100souradnicePresnost' = X,
    '101odborneUrceniHmotnost' = X,
    
    '102numOuHodnota' = X,
    '103numOudobaPlatnosti' = X,
    '104numOuStatKod' = X,
    '105numOuZeme' = X,
    '106numOuTyp' = X,
    '107numOuPopisHrana' = X,
    
    '108milDruh' = X,
    '109milVzor' = X,
    '110milRaze' = X,
    '111milVyrobniCislo' = X,
    '112milKategorie' = X,
    '113milPrukaz' = X,
    '114milMistoUziti' = X,
    
    '115rokPrirust' = X,'116mnozstviSlovy' = X,
    '117pocetCasti' = X,'118popisCasti' = X)

oper_obp <- mus_tab
imp <- "Katalog_OBP"
```

## PAR  

*IMPORTNÍ ROZHRANÍ*: CSV PAR  
*MUSEION*: import_par.csv  
  
Archeologicka karta.    

```{r PAR}

mus_tab <- modif_tab %>% 
  select(
    '1typPredmetuKod' = '1typPredmetuKod', '2sbirkaCisloEvidInt'= '2sbirkaCisloEvidInt',
    '3podsbirkaCislo' = '3podsbirkaCislo', '4ciselnaRadaKod'= Rada_S,
    
    '5SPCislo' = MINVC, '6SPPoradoveCislo'= PorC_S, '7SPPoradoveCisloSub' = MSUB,
    '8SPCisloDo'= MINVCDO, '9SPPoradoveCisloDo'= HPorC_S, '10SPPoradoveCisloSubDo' = MSUBDO,
    
    '11SPDatumZapisu' = DatZap_S, '12cisloCES' = X,
    '13prirustekCislo' = Plus2T_S,'14ciselnaRadaPrirustkuKod' = X,
    '15nabytiPrirustkuDatum' = X,'16fondKod' = '16fondKod',
    '17skupinaKod' = Skupina_S,
    '18podskupina1Kod' = X, '19podskupina2Kod' = X,'20podskupina3Kod' = X,
    '21SPPocetKusu' = Pocet_S,'22jinaEvidence1Cislo' = X,
    '23jinaEvidence2Cislo' = X,'24jinaEvidence3Cislo' = JineC_S,
    '25SPPapirovaKarta' = Karta_S,'26SPKartaJeOpsana' = Opsana_S, # LOGICKA POLE
    '27materialovaSkupinaKod' =  X,
    '28SPUIns' = Zapsal_S, '29SPDIns' = DatZap_S, # ZALOZENI ZAZNAMU
    '30SPUUpd' = X, '31SPDUpd' = DatZm_S, # UPRAVA ZAZNAMU 
    '32stalaLokaceKod' = StLokace_S, '33aktualniLokaceKod' = AktLokace_S, # LOKACE
    '34predmetNazev' = Titul_S, '35oznaceni1Nazev' = Predmet_S, # PREDMET
    
    '36odborneUrceniPopis' = Popis_S, '37odborneUrceniPoznamka' = X, 
    '38kompletnostKod' = X, '39signatura' = X,
    '40markant' = Sign_S, '41jazykSlovy' = X, '42urcilOsobaKod' = Markant_S,
    '43dataceUrceniHodnota' = X,'44odborneUrceniSchvaleno' = Urcil_S,
    '45schvalilOsobaKod' = DatUrc_S, '46datumSchvaleni' = X,
    '47SPPoznamka' = X,'48SPKlicovaSlova' = X,
    
    '49pojistnaCena' = X, '50pojistnaCenaMena' = X,  # POJISTENI 
    '51pojistnaCenaDatum' = X, '52ucetniCena' = X, 
    '53SPDatumPosledniManipulace' = X,
    
    '54text1' = X, '55text2' = X, '56text3' = X, 
    '57text4' = X, '58text5' = X, '59text6' = X,
    '60text7' = X, '61text8' = X, '62text9' = X, '63text10' = X,
    '64priznak1' = X, '65priznak2' = X,'66priznak3' = X, 
    '67priznak4' = X, '68priznak5' = X,
    
    '69zpusobNabytiKod' = X,'70nabytiPredmetuDatum' = X,    # NABYTI
    '71nabytiPredmetuRokAkvizice' = X,'72nabytiPredmetuDoklad' = X, 
    '73nabytiCena' = X,'74nabytiMena' = X,
    '75predchoziMajitelSlovy' = X,'76puvodniMajitelKod' = X,
    '77prispevatelKod' = X,'78nabytiPoznamka' = X,
    
    '79lokalitaNalezuNazev' = X,'80nalezKatUzemiNazev' = X,   # LOKALITA
    '81pozemekSlovy' = Lokalita_S,'82nalezPoznamka' = X,
    '83nalezGPSsirka' = X,'84nalezGPSdelka' = X,
    '85nalezGPSvyska' = X,'86nalezSouradniceY' = X,
    '87nalezSouradniceX' = X,'88nalezSouradniceH' = X,
    '89souradniceZdroj' = X,'90souradnicePresnost' = X,
    '91druhCislovaniParcelKod' = X,'92pozemekKod' = X,
    
    '93nalezArcheologieSouradniceSJTSK' = X,'94nalezArcheologieNazevVyzkumu' = X,
    '95nalezArcheologieRokVyzkumu' = X,'96nalezArcheologieFirmaVyzkumu' = X,
    '97nalezArcheologieVedouciVyzkumu' = X,'98nalezCisloNalezoveZpravy' = X,
    '99nalezArcheologieCiziVyzkum' = X,'100nalezMisto' = X,
    '101nalezKontext' = X,'102nalezArcheologieKontext2' = X,
    '103nalezArcheologieKontext3' = X,'104nalezArcheologieKomponenta' = X,
    '105nalezHloubka' = X,'106nalezKraj' = X,
    '107nalezOkres' = X,'108nalezObec' = X,
    '109nalezObecPuvodni' = X,'110nalezCastObce' = X,
    '111nalezMestskaCast' = X,'112nalezCisloPopis' = X,
    '113nalezUlice' = X,'114nalezCisloOrient' = X,
    '115nalezPSC' = X,'116nalezKodStatu' = X,
    
    '117rokPrirustku' = X,'118mnozstviSlovy' = X, 
    '119pocetCasti' = X,'120popisCasti' = X)

oper_par <- mus_tab
imp <- "Katalog_ARC"
```

## VUM  
  
*IMPORTNÍ ROZHRANÍ*: CSV VUM  
*MUSEION*: import_vum.csv  
  
Karta vytbarenho umeni.    

```{r VUM}

mus_tab <- modif_tab %>% 
  select(
    '1sbirkaCisloEvidInt'= '1sbirkaCisloEvidInt', '2podsbirkaCislo' = '2podsbirkaCislo',
    '3ciselnaRadaKod'= Rada_S, '4SPCislo' = MINVC, 
    '5SPcisloCES' = X, '6SPPoradoveCislo' = X,    
    '7SPCisloDo' = X, '8SPPoradoveCisloDo' = X,    
    '9SPPoradoveCisloSub' = X, '10SPPoradoveCisloSubDo' = X,    
    '11SPDatumZapisu' = X, '12odborneUrceniSchvaleno' = X,    
    '13jinaEvidence1Cislo' = X, '14jinaEvidence2Cislo' = X,    
    '15jinaEvidence3Cislo' = X, '16fondKod' = X,    
    '17skupinaKod' = X, '18podskupinaKod' = X,    
    '19oznaceniNazev' = X, '20SPPocetKusu' = X, 
    
    '21pojistnaCena' = X, '22pojistnaCenaMena' = X,    
    '23pojistneCenaDatum' = X, '24ucetniCena' = X, 
    '25podskupina2Kod' = X, '26podskupina3Kod' = X,    
    '27SPPapirovaKarta' = X, '28SPKartaJeOpsana' = X,    
    '29urcilOsobaKod' = X, '30dataceUrceniHodnota' = X,    
    '31odborneUrceniPoznamka' = X, '32odborneUrceniPopis' = X,    
    '33odborneUrceniPopis2' = X, '34lokalitaNalezuNazev' = X,    
    '35lokalitaDoplneni' = X, '36rokPrirustku' = X,    
    '37puvodnost' = X, '38zpusobAdjustace' = X,    
    '39popisAdjustace' = X, '40signatura' = X,    
    '41markant' = X, '42stupenZpracovani' = X,    
    '43povahaZpracovani' = X, '44sloh' = X,    
    '45datumExpirace' = X, '46stalaLokaceKod' = X,    
    '47aktualniLokaceKod' = X, '48SPPoznamka' = X,    
    '49archivalie' = X, '50zpusobNabytiKod' = X,    
    '51nabytiPredmetuDatum' = X, '52nabytiPredmetuDoklad' = X,    
    '53nabytiPoznamka' = X, '54nabytiPredchoziMajitelSlovy' = X,    
    '55nabytiPredmetuRokAkvizice' = X, '56nabytiCena' = X,    
    '57nabytiMena' = X, '58prirustekCislo' = X,    
    '59ciselnaRadaPrirustkuKod' = X, '60nabytiPrirustkuDatum' = X,    
    '61schvalilOsobaKod' = X, '62datumSchvaleni' = X,    
    '63volne' = X, '64SPDatumPosledniManipulace' = X,    
    '65text1' = X, '66text2' = X, '67text3' = X, 
    '68text4' = X, '69text5' = X, 
    '70SPpriznak1' = X, '71SPpriznak2' = X, 
    '72SPUIns' = X, '73SPDIns' = X, 
    '74SPUUpd' = X,  '75SPDUpd' = X, 
    '76puvodniMajitelKod' = X, '77prispevatelKod' = X, 
    '78text6' = X,  '79text7' = X, '80text8' = X,     
    '81text9' = X, '82text10' = X,     
    '83priznak3' = X, '84priznak4' = X, '85priznak5' = X, 
    '86mnozstviSlovy' = X, '87pocetCasti' = X, '88popisCasti' = X)

oper_vum <- must_tab
imp <- "Katalog_VUM"
```

## FOT
  
*IMPORTNÍ ROZHRANÍ*: CSV FOT  
*MUSEION*: import_fot.csv  
  
Fotograficka karta.    

```{r FOT}

mus_tab <- modif_tab %>% 
  select(
    '1sbirkaCisloEvidInt'= '1sbirkaCisloEvidInt',      # !! povinne !! ze slovniku
    '2podsbirkaCislo' = '2podsbirkaCislo',             # !! povinne !! ze slovniku
    '3ciselnaRadaKod'= Rada_S,                         # !! povinne !! ze slovniku
    '4SPCislo' = MINVC,                                # !! povinne !!
    '5SPcisloCES' = X, '6SPPoradoveCislo' = X,    
    '7SPCisloDo' = X, '8SPPoradoveCisloDo' = X,    
    '9SPPoradoveCisloSub' = X, '10SPPoradoveCisloSubDo' = X,    
    '11SPDatumZapisu' = X, '12jinaEvidence1Cislo' = X,    
    '13jinaEvidence2Cislo' = X, '14jinaEvidence3Cislo' = X,    
    '15fondKod' = '15fondKod', '16skupinaKod' = X,    
    '17oznaceniNazev' = X, '18materialNazev' = X,    
    '19predmetNazev' = X, '20SPPocetKusu' = X, 
    '21volne' = X, '22SPPapirovaKarta' = X,    
    '23SPKartaJeOpsana' = X, '24urcilOsobaKod' = X, 
    '25dataceUrceniHodnota' = X, '26odborneUrceniPoznamka' = X,    
    '27odborneUrceniPopis' = X, '28odborneUrceniPopis2' = X,    
    '29lokalitaVzniku' = X, '30vznikPredmetuMisto' = X,    
    '31lokalitaNalezuNazev' = X, '32rokPrirustku' = X,    
    '33puvodnost' = X, '34zpusobAdjustace' = X,    
    '35popisAdjustace' = X, '36signatura' = X,    
    '37signatura2' = X, '38markant' = X,    
    '39format' = X, '40povrch' = X,    
    '41barva' = X, '42orientace' = X,    
    '43citelnost' = X, '44zoom' = X,    
    '45stalaLokaceKod' = X, '46aktualniLokaceKod' = X,    
    '47SPPoznamka' = X, '48archivalie' = X,    
    '49zpusobNabytiKod' = X, '50nabytiPredmetuDatum' = X,    
    '51nabytiPredmetuDoklad' = X, '52nabytiPoznamka' = X,    
    '53predchoziMajitelSlovy' = X, '54prirustekCislo' = X,    
    '55ciselnaRadaPrirustkuKod' = X, '56nabytiPrirustkuDatum' = X,    
    '57pojistnaCena' = X, '58pojistnaCenaMena' = X,    
    '59pojistnaCenaDatum' = X, '60ucetniCena' = X,    
    '61text1' = X, '62text2' = X,    
    '63text3' = X, '64text4' = X, '65text5' = X,
    '66SPUIns' = X, '67SPDIns' = X, 
    '68SPUUpd' = X, '69SPDUpd' = X, 
    '70odborneUrceniSchvaleno' = X, '71schvalilOsobaKod' = X, 
    '72datumSchvaleni' = X, '73nabytiPredmetuRokAkvizice' = X, 
    '74nabytiCena' = X,  '75nabytiMena' = X, 
    '76puvodniMajitelKod' = X, '77prispevatelKod' = X, 
    '78podskupina1Kod' = X,  '79podskupina2Kod' = X, '80podskupina3Kod' = X,     
    '81text6' = X, '82text7' = X,     
    '84text9' = X, '85text10' = X, 
    '85priznak5' = X, '86priznak1' = X, 
    '87priznak2' = X, '88priznak3' = X,
    '89priznak4' = X, '90priznak5' = X,
    '91mnozstviSlovy' = X, '92pocetCasti' = X, '93popisCasti' = X)

oper_fot <- must_tab
imp <- "Katalog_FOT"
```


## BIO
  
*IMPORTNÍ ROZHRANÍ*: CSV_KatalogBIO
*MUSEION*: import_bio.csv  
  
Prirodovedna karta.    

```{r BIO}

mus_tab <- mod_tab %>% 
  select(
    '1typPredmetuKod' = typred1,        # !! povinne !! (BI, BO, ZO, EN, GE nebo PL)
    '2sbirkaCisloEvidInt'= MSBIRKA, # !! povinne !! ze slovniku
    '3podsbirkaCislo' = MPODSB,        # !! povinne !! ze slovniku
    '4ciselnaRadaKod'= MRADA,                    # !! povinne !! ze slovniku
    
    '5SPCislo' = MINVC,                           # !! povinne !!
    
    '6SPcisloCES'= X, 
    '7SPPoradoveCislo' = MPORCISLO,
    '8SPCisloDo'= MINVChorni, 
    '9SPPoradoveCisloDo'= MPORCISLOhorni,
    '10SPPoradoveCisloSub' = MSUBCISLO,
    '11SPPoradoveCisloSubDo' = MSUBCISLOhorni, 
# evidence    
    '12SPDatumZapisu' = create_date, 
    '13jinaEvidence1Cislo' = jcis, 
    '14jinaEvidence2Cislo' = X,
    '15jinaEvidence3Cislo' = X,
    '16fondKod' = MFOND, 
    '17skupinaKod' = skup,
    '18materialovaSkupinaKod' = X, 
    '19oznaceniNazev' = X, # u botaniky nevyplnovat
    '20taxon' = MNOMEN, # 
    '21snadTaxon' = X, 
    '22SPPocetKusu' = pocetks22, # zkontrolovat, zda je všude vyplněno!
    '23urcilOsobaKod' = MURCIL,
    '24dataceUrceniHodnota' = urcil_d,
    '25odborneUrceniPoznamka' = pozn, 
    '26odborneUrceniPopis' = popis, 
# lokalita, geo    
    '27lokalita' = MLOKALITA,      
    '28sirkaNS' = sirka28, # N nebo S
    '29sirkaStupne' = Nst, 
    '30sirkaMinuty' = Nmin, 
    '31sirkaVteriny' = Nvte, 
    '32delkaEW' = delka32, # E nebo W
    '33delkaStupne' = Est, 
    '34delkaMinuty' = Emin, 
    '35delkaVteriny' = Evte, 
    '36vyska' = X, '37specifikaceLokality' = lokalita_geo, 
    '38mapa' = X, '39ctverec' = ctverec39,
    '40charakteristika' = lokalita_ekol, 
    '41puvodniPopisLokality' = X,
    '42nadmorskaVyska' = nadmvyska42, '43nalezPoznamka' = X,
    '44dataceHodnota' = X, '45datacePoznamka' = X, 
# etikety
    '46textEtiketa' = X, '47typ' = X,
    '48cf' = X, '49var' = var, 
    '50herbar' = X, '51preparat' = X, 
    '52pocetSamcu' = X, '53pocetSamic' = X, '54pocetJuv' = X, 
    '55collectio' = X,
# lokace    
    '56stalaLokaceKod' = X, '57aktualniLokaceKod' = X, # samost import
# nabyti a zalozeni zaznamu    
    '58SPPoznamka' = X,
    '59zpusobNabytiKod' = nabytikod59,
    '60nabytiPredmetuDatum' = nabytidat60, 
    '61nabytiPredmetuDoklad' = X, '62nabytiPoznamka' = X, 
    '63nabytiPredchoziMajitelSlovy' = X,'64prirustekCislo' = PCISLO,
    '65ciselnaRadaPrirustkuKod' = PCRADA,   
    '66nabytiPrirustkuDatum' = X, 
    '67zakladniCharakteristika' = X, 
    '68kodPodskupiny1' = podskup68, 
    '69kodPodskupiny2' = X,'70kodPodskupiny3' = X, '71predmetCizi' = X,
    '72SPPapirovaKarta' = X, '73SPKartaJeOpsana' = X,
    '74text1' = prirc, 
    '75text2' = negat, 
    '76text3' = zapis_ces,
    '77text4' = reviz,
    '78text5' = X,
    '79SPUIns' = create_uid, # neni slovnikovane, netreba upravovat
    '80SPDIns' = create_date, 
    '81SPUUpd' = X,'82SPDUpd' = X, # nemusi byt nic, stejne se prepise importem
# ?    
    '83parageneze' = X,'84chronostratigrafie' = X,
    '85litostratigrafie' = X,'86poznamkaChrono' = X,
    '87poznamkaLito' = X,'88kompletnost' = X,
    '89tvar' = X,'90barva' = X,
    '91zrnitost' = X,'92biozona' = X,
    '93fertilita' = X,'94zpusobZachovani' = X,
    '95originalniJmeno' = druh, #                  !!!   puvodni jmeno druhu
    '96zoPohlavi' = X,
    '97zoStari' = X,'98snadChrono' = X,
    '99snadLito' = X, '100klicovaSlova' = syn,
    '101nazevKU' = MKU, '102fytochorion' = X,  
    '103lokalitaDoplneni' = lokalita_geo, '104lokalitaOriginalni' = X,
    '105stanoviste' = X, '106mikroStanoviste' = X,
    '107biotopKod' = X, '108zpusobZiskani' = X,
    '109souradniceZdroj' = X, '110souradnicePresnost' = X,
    '111cisloSberu' = X, '112rokAkvizice' = X,
    '113text6' = X, '114text7' = X,
    '115text8' = dostal_rc, '116text9' = kubat_rc,
    '117text10' = invc, '118rokPrirustku' = PCROK,
    '119kategorieTaxonuNazev' = MKATTAX, # povinne
    '120nadrizenyTaxonNom' = MNADTAX)
oper_bio <- mus_tab
imp <- "KATALOG_BIO"
```

## BR
  
*IMPORTNÍ ROZHRANÍ*: CSV BR  
*MUSEION*: import_br.csv  
  
Karta pro Book Report.    

```{r BR}

mus_tab <- modif_tab %>% 
  select(
    '1typSbirkyNazev' = X,    # !! povinne !!
    '2isbn' = X,              # !! povinne !!
    '3inventarniCislo' = X, 
    '4predmetNazev' = X,      # !! povinne !!
    '5popisPredmetu' = X,     # !! povinne !!
    '6altNazev' = X,
    '7autorDila' = X, '8editor' = X,
    '9ilustrator' = X, '10fotograf' = X,
    '11grafik' = X, '12sazec' = X,
    '13redaktor' = X, '14nakladatelstvi' = X,
    '15vek30' = X, '16datumVydani' = X,
    '17poradiVydani' = X, '18pocetStran' = X,
    '19rozmery' = X, '20pismo' = X,
    '21naklad' = X, '22jazykDokumentu' = X,
    '23prodejniCena' = X, '24tiskarna' = X,
    '25poznamka' = X, '26prihlasovatel' = X,
    '27prihAdresaSlovy' = X, '28prihBankSpoj' = X,
    '29prihPoIco' = X, '30prihPoDic' = X,
    '31kontaktOsoba' = X, '32koTelefon' = X,
    '33koMobil' = X, '34koEmail' = X,
    
    '35vratitKnihy' = X, '36vystavitDoklad' = X, # LOGICKA POLE
    '37souhlasGdpr' = X, '38souhlasPubl' = X,
    
    '39nominaceRok' = X, '40nominaceKategorie' = X,
    '41oceneniRok' = X, '42oceneniKategorie' = X,
    '43oceneniMisto' = X, '44oceneniTyp' = X,
    '45variantaCCLicenceOznaceni' = X, '46seznamKontextovychDokumen' = X)

oper_br <- mus_tab
imp <- "KATALOG_BR"
```


\newpage

# O P A K O V A T E L N E  

## CSV Badatelský list  
## CSV Další Taxony Předmětů  
## CSV Doklad Depozitare  
## CSV Doklad inventarizace  
## CSV Historie odborného určení  
## Historie Stavů Předmětu  

Pri migracich zadavame slovnikovany stav "import" a stav davame do popisu stavu.

```{r}

mus_tab <- dop_hist %>% 
  select("1SPCislo" = MINVC, # POV
         "2sbirkaCisloEvidInt" = MSBIRKA, # POV
         "3podsbirkaCislo" = MPODSB, # POV
         "4stav" = stav4, # POV, slovnik
         "5datumStavu" = create_date, # POV
         "6popisStavu" = stav,
         "7zapsalKod" = X,
         "8historieStavuPredmetuPoznam" = X)

imp <- "histStavu"
rm(dop_hist)

```



## Obrazky  

*IMPORTNÍ ROZHRANÍ*: CSV Import souborových příloh     
*MUSEION*: import_obrazky.csv (muze byt vice slozek)    
  
*Postup:*    
Udelat vypis souboru v cmd     
Seznam cest k souborum    
Naparovat s MINVC 

V MUSEIONU: Další agendy -> Multimédia/přílohy -> Import souborových příloh

```{r OBRAZKY}

mus_tab <- modif_tab %>%  
  select(
    '1uloha' = '1uloha',   # !! povinne !!                            
    '2cislo' = MINVC,   # !! povinne !!     
    '3poradi' = MPORADI,   # !! povinne !!          
    '4nazev' = X,                                   
    '5typDokumentuNazev' = X,          
    '6url' = '6url',    # !! povinne !!
    '7nahled' = '7nahled',       # priznak {0;1}                       
    '8vodoznak' = '8vodoznak',      # priznak {0;1}                  
    '9tisk1' = '9tisk1',          # priznak {0;1}                     
    '10tisk2' = '10tisk2',         # priznak {0;1}                   
    '11poznamka' = X, 
    '12neDigitalni' = X, 
    '13umisteni' = X, 
    '14publikace' = X, 
    '15literaturaNazev' = X, 
    '16literaturaSlovy' = X, 
    '17APlicenceCC' = X, 
    '18APvariantaCCOznaceni' = X, 
    '19APautorSubjektKod' = X, 
    '20APdrzitelSubjektKod' = X, 
    '21APtypLicence' = X, 
    '22APcasovaLicence' = X, 
    '23APuzemniLicence' = X, 
    '24APmnozstevniLicence' = X, 
    '25APdatumVyprseni' = X, 
    '26APpoznamka' = X
    )                    

oper_obrazky_h11t <- mus_tab
imp <- "obrazky"
```

## CSV JinaEvidence  
## CSV Katalog PAR   
## CSV Katastr Vyzkumu  
## CSV Klíč Obsahu  
## CSV Komponenta  
## CSV Komponenta nalezu prirustku  
## CSV Kontextový dokument  
## CSV Kontextový dokument obrázek  
## CSV Literatura Předmětu  
## CSV Lokalita Obsahu  

## Materál předmětu  

*IMPORTNÍ ROZHRANÍ*: CSV Materiál předmětu  
*MUSEION*: import_matPtu.csv  

```{r MATERIAL PREDMETU}

mus_tab <- modif_tab %>% 
  select(
    '1SPCislo' = MINVC,                                # !! povinne !!
    '2sbirkaCisloEvidInt' = '2sbirkaCisloEvidInt',     # !! povinne !!
    '3podsbirkaCislo' = '3podsbirkaCislo',             # !! povinne !!
    '4poradi' = MMAT_POR,                              # !! povinne !!
    '5materialNazev' = MMATERIAL,                      # !! povinne !!
    '6materialovaSkupina' = X, 
    '7materialSpecifikaceNazev' = X, '8materialPredmetuPoznam' = X)

oper_matpred <- mus_tab
imp <- "matPtu"
```

## CSV Materialu Zasahu  
## CSV Nabídka  
## CSV Námět Obsahu  
## CSV Označení předmětů  
## CSV Polozka Dokladu Depozitare  
## CSV Položka dokladu inventarizace  
## CSV Položky dokladu (smlouvy)  
## CSV Polozka Prirustku  
## CSV Poradní sbor  
## CSV Povrch předmětů  
## CSV Predmet Zasahu  
## CSV Prezentace  
## CSV Příbuzné Předměty  
## CSV Revize taxonu předmětu  

## Rozmery Předmětů  

*IMPORTNÍ ROZHRANÍ*: CSV Rozměry předmětu  
*MUSEION*: import_rozmPtu.csv  

Miry = data -> CSV Rozmery Predmetu    
Rozmery = slovnik -> rucne nebo CSV Rozmer    

```{r ROZMERY PREDMETU}

mus_tab <- modif_tab %>% 
  select(
    '1SPCislo' = MINVC,                                   # !! povinne !!
    '2sbirkaCisloEvidInt' = '2sbirkaCisloEvidInt',     
    '3podsbirkaCislo' = '3podsbirkaCislo',                # 
    '4rozmerNazev' = MROZMER,                             # !! povinne !!
    '5rozmerPredmetuHodnota' = '5rozmerPredmetuHodnota',  # !! povinne !!
    '6rozmerPredmetuPoznamka' = Pozn_MR, 
    '7$poradi' = MPORADI) # !! povinne !!

oper_rozmPtu <- mus_tab
imp <- "rozmPtu"
```

## Sběratelé Předmětů 

*IMPORTNÍ ROZHRANÍ*: CSV Sberatele Predmetu 
*MUSEION*: import_sberPtu.csv  
  
```{r SBERATELE PREDMETU}

mus_tab <- dop_sber %>% 
  select(
    '1SPCislo' = MINVC,                                # !! povinne !!
    '2sbirkaCisloEvidInt' = MSBIRKA,     # !! povinne !!
    '3podsbirkaCislo' = MPODSB,             # !! povinne !!
    '4poradi' = poradi4,                             # !! povinne !!
    '5sberatelPredmetu' = MSBERAT,                   # !! povinne !!
    '6poznamka' = X)

imp <- "sberPtu"
rm(dop_sber)

```

## CSV Smlouva licenční  
## CSV Smlouva nabývací  
## CSV Smlouva výpůjční  
## CSV Souřadnice polygonu  
## CSV Subjekt Obsahu  

## Technika předmětu  

*IMPORTNÍ ROZHRANÍ*: CSV Technika předmětu  
*MUSEION*: import_techPtu.csv  
  
```{r TECHNIKA PREDMETU}

mus_tab <- modif_tab %>% 
  select(
    '1SPCislo' = MINVC,                                # !! povinne !!
    '2sbirkaCisloEvidInt' = '2sbirkaCisloEvidInt',     # !! povinne !!
    '3podsbirkaCislo' = '3podsbirkaCislo',             # !! povinne !!
    '4poradi' = MTECH_POR,                             # !! povinne !!
    '5technikaNazev' = MTECHNIKA,                      # !! povinne !!
    '6materialovaSkupina' = X, 
    '7technikaSpecifikaceNazev' = X, '8technikaPredmetuPoznam' = X)

oper_techpred <- mus_tab
imp <- "techPtu"
```

## CSV Titul Předmětu  

## Uložení předmětu  

*IMPORTNÍ ROZHRANÍ*: CSV Uložení předmětu  
*MUSEION*: import_ulozeniPtu.csv  
  
Stala Lokace a Aktualni Lokace -> porovnat    
Pokud je to stejne, Aktualni lokace se nemigruje    
Pokud nejsou stejne, Stala = Stala, Aktualni = Docasna    

```{r ULOZENI PREDMETU}

mus_tab <- modif_tab %>% 
  select('1typKarty' = '1typKarty', # max. 1 znak, povinný, povolené hodnoty "K" a "P" (katalog / prirustek)
         '2evidencniCislo' = MINVC,
         '3poradiPredmetuPrirustku' = X,
         '4poradiPredmetuPrirustkuPomocne' = X,
         '5konvInventarniCislo' = X, 
         '6konvPrirustkoveCislo' = X, 
         '7staleUlozeniKod' = MSTALA,
         '8docUlozeniDlouhodobeKod' = X,
         '9docUlozeniKratkodobeKod' = X,
         '10poznamka' = X,
         '11text1' = MAKTUAL,
         '12text2' = X,
         '13text3' = X,
         '14text4' = X, 
         '15text5' = X)

oper_ulozeniPtu <- mus_tab
imp <- "ulozeniPtu"
```

## CSV Vlastník předmětu akvizice  
## CSV Vyřazení předmětu  
## CSV Výzkumy  

## Vznik predmetu  

*IMPORTNÍ ROZHRANÍ*: CSV Vznik předmětů  
*MUSEION*: import_vznikPtu.csv  

Trojice AUTOR - DATACE - MISTO VZNIKU  

```{r VZNIK PREDMETU}

mus_tab <- modif_tab %>% 
  select(
    '1SPCislo' = MINVC,                          # !! povinne !!
    '2poradi' = MPORADI,                         # !! povinne !!
    '3$autorSubjektKod' = '3$autorSubjektKod',             
    '4autorSnad' = X,                       # priznak 0 1                        
    '5autorRoleNazev' = '5autorRoleNazev',          
    '6autorPoznamka' = X, 
    '7mistoLokalitaNazev' = MistoVz_S, 
    '8mistoSnad' = X,                       # priznak 0 1 
    '9specifikaceMistaNazev' = X, 
    '10mistoDoplneni' = X, 
    '11dataceHodnota' = MDATACE_FIN, 
    '12datacePoznamka' = X, 
    '13poznamka' = X, 
    '14kvalifikatorDatace' = X, 
    '15dataceSnad' = MSNAD,                      # priznak 0 1 
    '16kvalifikatorDatace2' = X,  
    '17dataceSnad' = X)                     # priznak 0 1  

oper_vznikPtu <- mus_tab
imp <- "vznikPtu"
```

## CSV Zasah KR  

