---
title: "IMPORTNI ROZHRANI"
subtitle: "Tvorba csv pro migraci dat do MUSEIONu"
author: "Katerina Krizova"
date: "2023-02-08"
output:
  pdf_document:
    toc: true
    toc_depth: 2
    number_sections: false
    fig_caption: true
  fontsize: 11pt
  geometry: margin=1in

---

```{r include = F}
knitr::opts_chunk$set(echo = F, eval = F)
```

\newpage 

# DULEZITE INFORMACE  
  
## Postup tvorby csv   
  
1) Prirustkova kniha  
2) Tabulky nastaveni (Fondy, Skupiny, atd.)
3) Slovniky  
4) Predmety (volba karty)  
5) Opakovatelne tabulky  
  
## Dataframes v prubehu tvorby csv   

1) Nacteni dat do df *'data_tab'*  
2) Uprava dat a tvorba upravene tabulky df *'modif_tab'*  
        -> ulozeni   
3) Tvorba finalniho importniho csv jako *'mus_tab'*  
        -> ulozeni   
        -> pro dalsi praci zapsani i do operativniho df *'oper_'* + nazev  
        
## Archivace tabulek

Uklada se vzdy:  
    1)  upravena tabulka pro informaci, z ceho byl vytvoren csv soubor  
    2)  finalni importni csv    
      
Chraneno proti prepsani. Pokud bude zadouci vystupy prepsat, je treba nejprve smazat puvodni soubor a ulozit novy.  

```{r UKLADANI TABULEK}

# finalni csv

save <- paste0(path_csv, projekt, "_import_fond.csv")

if(file.exists(save)){
  print("You've been here before!")
} else {
  write.table(mus_tab, file = save, 
            quote = T, row.names = F, 
            sep = ";", dec = ",", 
            na = "", fileEncoding="cp1250")
  print("Import csv  W R I T T E N  !")
  }

# upravena tabulka

modif_save <- paste0(path_csv, projekt, "_modif_fond.csv")

if(file.exists(modif_save)){
  print("You've been here before!")
} else {
  write.table(modify_tab, file = modif_save, 
            quote = T, row.names = F, 
            sep = ";", dec = ",",              # desetinny oddelovac musi byt carka
            na = "", fileEncoding="cp1250")
  print("Operational file  S A V E D  !")
  }

```

\newpage   

# N A S T A V E N I

## Fondy

**IMPORTNÍ ROZHRANNÍ**: CSV Fond
**MUSEION**: import_fond.csv

```{r FONDY}

mus_tab <- modify_tab %>% 
  select(
    '1sbirkaCisloEvidInt' = '1sbirkaCisloEvidInt',  # !! povinne !!
    '2podsbirkaCislo'= '2podsbirkaCislo',           # !! povinne !!
    '3fondKod' = MFOND,                             # !! povinne !!
    '4nazev'= Fond_FN,                              # !! povinne !!
    '5poznamka' = Pozn_FN, '6popisPubl'= MEMPTY,
    '7poradi' = MEMPTY, '8oaiId'= MEMPTY,
    '9oaiDatumHarvestingu'= MEMPTY, '10oaiDatumModifikace' = MEMPTY)

oper_fondy <- mus_tab
imp <- "fond"
```

## Skupiny

**IMPORTNÍ ROZHRANNÍ**: CSV Skupiny
**MUSEION**: import_skupiny.csv

```{r SKUPINY}

mus_tab <- modify_tab %>% 
  select(
    '1sbirkaCisloEvidInt' = '1sbirkaCisloEvidInt', # !! povinne !!
    '2podsbirkaCislo'= '2podsbirkaCislo',          # !! povinne !!
    '3fondKod' ='3fondKod',                        # !! povinne !!
    '4skupinaKod'= Skupina_S,                      # !! povinne !!
    '5nazev' = '5nazev',                           # !! povinne !!
    '6poznamka'= MEMPTY,
    '7popisPubli' = MEMPTY, '8poradi'= MEMPTY,
    '9oaiId'= MEMPTY, '10oaiDatumHarvestingu'= MEMPTY, 
    '11oaiDatumModifikace' = MEMPTY)

oper_skupiny <- mus_tab
imp <- "skupiny"
```

\newpage   

# S L O V N I K Y  

## Adresář  

*IMPORTNÍ ROZHRANÍ*: CSV Adresář osob  
*MUSEION*: import_adresar.csv  

```{r ADRESAR}

mus_tab <- modif_tab %>% 
  select('1typSubjektuKod' = '1typSubjektuKod', # !! povinne !!
         '2subjektKod' = '2subjektKod',         # !! povinne !!
         '3subjektAlterKod' = MEMPTY, '4osobaJmenoPrvni'= Jmeno_A, 
         '5osobaJmenoDruhe' = MEMPTY, 
         '6osobaPrijmeni' = Prijmeni_A,         # !! povinne !!
         '7osobaTitulPredJmenem' = TitPred_A, '8osobaTitulZaJmenem' = TitZa_A, 
         '9osobaRodnePrijmeni' = MEMPTY, 
         '10osobaPohlavi' = '10osobaPohlavi',   # !! povinne !! "muž", "žena", "neznámé"
         '11osobaDatumNarozeni' = MEMPTY, '12osobaMistoNarozeni' = MEMPTY,
         '13okresNarozeniNazev' = MEMPTY, '14obecNarozeniNazev' = MEMPTY,
         '15statNarozeniKod' = MEMPTY, '16osobaDatumUmrti' = MEMPTY,
         '17osobaMistoUmrti' = MEMPTY, '18subjektStatKod' = '18subjektStatKod',
         '19kontaktEmail' = MEMPTY, '20kontaktMobil' = MEMPTY,
         '21kontaktMobil2' = MEMPTY, '22kontaktTelefon' = MEMPTY,
         '23kontaktInternet' = MEMPTY, '24kontaktInternetoveVolani' = MEMPTY,
         '25adresaText' = MEMPTY, '26kontaktniAdresaText' = MEMPTY,
         '27fyzickaOsobaRodneCislo' = MEMPTY, '28subjektPoznamka' = MEMPTY,
         '29AdresaTextoveOkres' = MEMPTY, '30AdresaTextoveObec' = MEMPTY,
         '31AdresaTextoveCastObce' = MEMPTY, '32AdresaTextoveMestskaCast' = MEMPTY,
         '33AdresaTextoveUlice' = MEMPTY, '34AdresaTextoveCisloOrientacni' = MEMPTY,
         '35AdresaTextoveCislo' = MEMPTY, '36AdresaTextovePSC' = MEMPTY,
         '37zamestnanecCislo' = MEMPTY, '38oddeleniKod' = MEMPTY,
         '39osobnostMedailon' = MEMPTY, '40osobnostPseudonym' = MEMPTY,
         '41okruhSubjektuNazev' = MEMPTY, '42subjektSbirka' =  MEMPTY,           
         '43subjektPodsbirka' =  MEMPTY, '44osobaStudia' = MEMPTY,
         '45osobaSpolky' = MEMPTY, '46osobaOsobnost' = MEMPTY,
         '47subjektDatumOd' = MEMPTY, '48subjektDatumDo' = MEMPTY,
         '49kontaktEmail2' = MEMPTY, 
         '50text1' = MEMPTY, '51text2' = MEMPTY, '52text3' = MEMPTY, 
         '53role1' = MEMPTY, '54role2' = MEMPTY, 
         '55role3' = MEMPTY, '56role4' = MEMPTY, '57$role5' = MEMPTY,
         rel_ZkrJm = ZkrJm_A)

oper_adresar <- mus_tab %>% 
  select(rel_ZkrJm, '1typSubjektuKod', '2subjektKod', '4osobaJmenoPrvni', '6osobaPrijmeni') # pro tvorbu interniho adresare
imp <- "adresar"
```

## Adresar PO  

*IMPORTNÍ ROZHRANÍ*: CSV Adresář právnických osob  
*MUSEION*: import_po.csv  

```{r ADRESAR PO}

mus_tab <- modif_tab %>% 
  select(
    '1subjektKod' = '1subjektKod',          # !! povinne !!
    '2subjektAlterKod'= MEMPTY,
    '3pravnickaOsobaNazev' = Jmeno_OS,      # !! povinne !!
    '4pravnickaOsobaIC'= MEMPTY,
    '5pravnickaOsobaDIC' = MEMPTY, '6pravnickaOsobaZapsan'= MEMPTY,
    '7pravnickaOsobaFOP' = MEMPTY, '8subjektStatKod'= MEMPTY,
    '9kontaktEmail' = MEMPTY, '10kontaktMobil'= MEMPTY,
    '11kontaktMobil2' = MEMPTY, '12kontaktTelefon'= MEMPTY,
    '13kontaktInternet' = MEMPTY, '14kontaktInternetoveVolani'= MEMPTY,
    '15adresaText' = MEMPTY, '16kontaktniAdresaText'= MEMPTY,
    '17subjektPoznamka' = MEMPTY, '18AdresaTextoveOkres'= MEMPTY,
    '19AdresaTextoveObec' = MEMPTY, '20AdresaTextoveCastObce'= MEMPTY,
    '21AdresaTextoveMestskaCast' = MEMPTY, '22AdresaTextoveUlice'= MEMPTY,
    '23AdresaTextoveCisloOrientacni' = MEMPTY, '24AdresaTextoveCislo'= MEMPTY,
    '25AdresaTextovePSC' = MEMPTY,  '26subjektSbirka'= '26subjektSbirka',           
    '27subjektPodsbirka' = '27subjektPodsbirka', '28subjektDatumOd'= MEMPTY,
    '29subjektDatumDo' = MEMPTY, '30subjektMedailon'= Medailon_OS,
    '31okruhSubjektuNazev' = MEMPTY, '32kontaktEmail2'= MEMPTY,
    '33text1' = MEMPTY, '34text2'= MEMPTY,'35text3' = MEMPTY, 
    '36role1'= MEMPTY, '37role2' = MEMPTY, '38role3'= MEMPTY,
    '39role4' = MEMPTY, '40role5'= MEMPTY,
     rel_KODOS = Jmeno_OS)

oper_po <- modif_tab %>% 
  select(rel_puvKOD = Jmeno_OS, MTYPOSOSBY, '1subjektKod', nazev = Jmeno_OS)
imp <- "po"
```

## CSV CRDefSlovnik  
## CSV Členění Chronostratigrafií  
## CSV Členění Litostratigrafií  
## CSV Datace názvem  
## CSV Formátů  
## CSV Chronostratigrafie  
## CSV Katastr Vyzkumu  
## CSV Kategorie Taxonu  
## CSV Klíč  
## CSV Literatura  
## CSV Litostratigrafie  

## Lokality  

*IMPORTNÍ ROZHRANÍ*: CSV Lokalita  
*MUSEION*: import_lokalita.csv  

```{r LOKALITA} 

mus_tab <- modif_tab %>% 
  select(
    '1lokalitaNazev' = Lokalita_L,  # !! povinne !!
    '2okresNazev'= MEMPTY,
    '3statKod' = MEMPTY, '4oblastNazev'= MEMPTY,
    '5lokalitaZeme' = MEMPTY, '6lokalitaCtverec'= MEMPTY,
    '7lokalitaMapa' = MEMPTY, '8lokalitaZemepisnaSirka'= MEMPTY,
    '9lokalitaZemepisnaDelka'= MEMPTY, '10lokalitaNadmorskaVyska'= MEMPTY,
    '11lokalitaPoznamka'= MEMPTY, '12lokalitaSbirka'= MEMPTY,
    '13lokalitaPodsbirka'= MEMPTY, '14fytochorion1'= MEMPTY,
    '15lokalitaPublicNadNazev'= MEMPTY, '16lokalitaPublicNazev'= MEMPTY,
    '17fytochorion2'= MEMPTY, '18fytochorion3'= MEMPTY,
    '19fytochorion4'= MEMPTY)

oper_lokalita <- mus_tab
imp <- "lokalita"
```

## Materiály  

*IMPORTNÍ ROZHRANÍ*: CSV Materiál  
*MUSEION*: import_material.csv  

```{r MATERIAL}

mus_tab <- modif_tab %>% 
  select(
    '1sbirkaCisloEvidInt' = '1sbirkaCisloEvidInt', '2podsbirkaCislo'= '2podsbirkaCislo',
    '3materialovaSkupinaKod' = MEMPTY, 
    '4materialNazev'= MMATERIAL,  # !! povinne !!
    '5materialPoznamka' = Pozn_MA, '6materialPublicNadNazev'= MEMPTY,
    '7materialPublicNazev' = MEMPTY, '8materialNazevAnglicky'= MEMPTY,
    '9materialNazevNemecky'= MEMPTY)

oper_material <- mus_tab
imp <- "material"
```

## CSV Námět  

## Označení  

*IMPORTNÍ ROZHRANÍ*: CSV Označení  
*MUSEION*: import_oznaceni.csv  

```{r OZNACENI}

mus_tab <- modif_tab %>% 
  select(
    '1sbirkaCisloEvidInt' = '1sbirkaCisloEvidInt', # !! povinne !!
    '2podsbirkaCislo'= '2podsbirkaCislo',          # !! povinne !!
    '3materialovaSkupinaKod' = MEMPTY, 
    '4oznaceniNazev'= Nazev_NZ,                   # !! povinne !!
    '5oznaceniPoznamka' = Pozn_NZ)

oper_oznaceni <- mus_tab
imp <- "oznaceni"
```

## CSV Rozměr  
## CSV Specifikace Technik  
## CSV Specifikací Materiálů  
## CSV Taxonu  

## Technika  

*IMPORTNÍ ROZHRANÍ*: CSV Technika  
*MUSEION*: import_technika.csv  

```{r TECHNIKA}

mus_tab <- modif_tab %>% 
  select(
    '1sbirkaCisloEvidInt' = '1sbirkaCisloEvidInt', '2podsbirkaCislo'= '2podsbirkaCislo', 
    '3materialovaSkupinaKod' = MEMPTY, 
    '4technikaNazev'= MTECHNIKA,  # !! povinne !!
    '5technikaPoznamka' = Pozn_TE, '6technikaPublicNadNazev'= MEMPTY,
    '7technikaPublicNazev' = MEMPTY, '8technikaNazevAnglicky'= MEMPTY,
    '9technikaNazevNemecky'= MEMPTY)

oper_technika <- mus_tab
imp <- "technika"
```

## CSV Materiál Public  
## CSV Technika Public  
## CSV Typ Sbírky Public  
## CSV Datace Názvem Public  
## CSV Lokalita Public  
## CSV Role Public   
## CSV Subjekt Public   

\newpage

# K A R T Y   

## OBP  

*IMPORTNÍ ROZHRANÍ*: CSV OBP  
*MUSEION*: import_obp.csv  
  
Obecna karta.    

```{r OBP}

mus_tab <- modif_tab %>% 
  select(
    '1typPredmetuKod' = '1typPredmetuKod',        # !! povinne !!
    '2sbirkaCisloEvidInt'= '2sbirkaCisloEvidInt', # !! povinne !! ze slovniku
    '3podsbirkaCislo' = '3podsbirkaCislo',        # !! povinne !! ze slovniku
    '4ciselnaRadaKod'= Rada_S,                    # !! povinne !! ze slovniku
    
    '5SPCislo' = MINVC,                           # !! povinne !!
    '6SPPoradoveCislo'= PorC_S, 
    '7SPPoradoveCisloSub' = MSUB,
    '8SPCisloDo'= MINVCDO, 
    '9SPPoradoveCisloDo'= HPorC_S, 
    '10SPPoradoveCisloSubDo' = MSUBDO,
    
    '11SPDatumZapisu' = '11SPDatumZapisu', 
    '12cisloCES' = MEMPTY, 
    '13prirustekCislo' = '13prirustekCislo', 
    '14ciselnaRadaPrirustkuKod' = MEMPTY, 
    '15nabytiPrirustkuDatum' = MEMPTY, 
    '16fondKod' = '16fondKod',
    '17skupinaKod' = Skupina_S, 
    '18podskupina1Kod' = MEMPTY, 
    '19podskupina2Kod' = MEMPTY,
    '20podskupina3Kod' = MEMPTY,
    '21SPPocetKusu' = Pocet_S,                    # !! povinne !!
    '22jinaEvidence1Cislo' = JineC_S,
    '23jinaEvidence2Cislo' = MEMPTY,
    '24jinaEvidence3Cislo' = MEMPTY,
    '25SPPapirovaKarta' = '25SPPapirovaKarta',    # LOGICKE SLOUPCE
    '26SPKartaJeOpsana' = '26SPKartaJeOpsana', 
    '27archivalie' = '27archivalie',
    '28SPUIns' = Zapsal_S,  # text, nemusi byt slovnik    # ZALOZENI ZAZNAMU
    '29SPDIns' = '29SPDIns',                      
    '30SPUUpd' = MEMPTY,                          # UPRAVA ZAZNAMU 
    '31SPDUpd' = MEMPTY, 
    '32stalaLokaceKod' = MEMPTY,                  # LOKACE (migruje se zvlast)
    '33aktualniLokaceKod' = MEMPTY, 
    '34predmetNazev' = Titul_S,                   # PREDMET
    '35oznaceni1Nazev' = Predmet_S, 
    '36odborneUrceniPopis' = Popis_S, 
    '37odborneUrceniPopis2' = MEMPTY, 
    '38odborneUrceniPoznamka' = Pozn_S, 
    '39kompletnostKod' = MEMPTY,
    '40signatura' = Sign_S, '41signatura2' = MEMPTY, '42markant' = Markant_S,
    '43jazykSlovy' = MEMPTY,
    '44urcilOsobaKod' = '44urcilOsobaKod',
    '45dataceUrceniHodnota' = '45dataceUrceniHodnota', 
    '46odborneUrceniSchvaleno' = MEMPTY,
    '47schvalilOsobaKod' = MEMPTY,
    '48datumSchvaleni' = MEMPTY,
    '49SPPoznamka' = MEMPTY, 
    '50SPKlicovaSlova' = MEMPTY,
    '51pojistnaCena' = MEMPTY, '52pojistnaCenaMena' = MEMPTY, # POJISTENI 
    '53pojistnaCenaDatum' = MEMPTY,'54ucetniCena' = MEMPTY,   # CENA
    '55SPDatumPosledniManipulace' = MEMPTY,
    
    '56text1' = MEMPTY, '57text2' = MEMPTY, '58text3' = Plus1T_S,
    '59text4' = Plus2T_S,'60text5' = MEMPTY, '61text6' = MEMPTY,
    '62text7' = MEMPTY, '63text8' = MEMPTY,'64text9' = MEMPTY,
    '65text10' = MEMPTY,'66priznak1' = MEMPTY, '67priznak2' = MEMPTY,
    '68priznak3' = MEMPTY, '69priznak4' = MEMPTY,'70priznak5' = MEMPTY,
    
    '71zpusobNabytiKod' = ZpAkv_AQ,               # NABYTI
    '72nabytiPredmetuDatum' = '72nabytiPredmetuDatum', 
    '73nabytiPredmetuRokAkvizice' = MEMPTY,
    '74nabytiPredmetuDoklad' = CDoklAkv_AQ,
    '75nabytiCena' = MEMPTY,
    '76nabytiMena' = MEMPTY,
    '77predchoziMajitelSlovy' = PredMajSlovy_AQ,
    '78puvodniMajitelKod' = MEMPTY,
    '79prispevatelKod' = MEMPTY,
    '80nabytiPoznamka' = Okolnosti_AQ,
    '81lokalitaNalezuNazev' = Lokalita_S,
    '82lokalitaDoplneni' = MEMPTY,
    '83lokalitaOriginalni' = MEMPTY,
    '84nalezKatUzemiNazev' = MEMPTY,
    '85pozemekSlovy' = MEMPTY,
    '86nalezPoznamka' = MEMPTY,
    '87sGPSsirkaNS' = MEMPTY,'88sGPSsirkaStupne' = MEMPTY,
    '89sGPSsirkaMinuty' = MEMPTY,'90sGPSsirkaVteriny' = MEMPTY,
    '91sGPSdelkaEW' = MEMPTY,'92sGPSdelkaStupne' = MEMPTY,
    '93sGPSdelkaMinuty' = MEMPTY,'94sGPSdelkaVteriny' = MEMPTY,
    '95sGPSvyska' = MEMPTY,'96nalezSouradniceY' = MEMPTY,
    '97nalezSouradniceX' = MEMPTY,'98nalezSouradniceH' = MEMPTY,
    '99souradniceZdroj' = MEMPTY,'100souradnicePresnost' = MEMPTY,
    '101odborneUrceniHmotnost' = MEMPTY,
    
    '102numOuHodnota' = MEMPTY,
    '103numOudobaPlatnosti' = MEMPTY,
    '104numOuStatKod' = MEMPTY,
    '105numOuZeme' = MEMPTY,
    '106numOuTyp' = MEMPTY,
    '107numOuPopisHrana' = MEMPTY,
    
    '108milDruh' = MEMPTY,
    '109milVzor' = MEMPTY,
    '110milRaze' = MEMPTY,
    '111milVyrobniCislo' = MEMPTY,
    '112milKategorie' = MEMPTY,
    '113milPrukaz' = MEMPTY,
    '114milMistoUziti' = MEMPTY,
    
    '115rokPrirust' = MEMPTY,'116mnozstviSlovy' = MEMPTY,
    '117pocetCasti' = MEMPTY,'118popisCasti' = MEMPTY)

oper_obp <- mus_tab
imp <- "obp"
```

## PAR  

*IMPORTNÍ ROZHRANÍ*: CSV PAR  
*MUSEION*: import_par.csv  
  
Archeologicka karta.    

```{r PAR}

mus_tab <- modif_tab %>% 
  select(
    '1typPredmetuKod' = '1typPredmetuKod', '2sbirkaCisloEvidInt'= '2sbirkaCisloEvidInt',
    '3podsbirkaCislo' = '3podsbirkaCislo', '4ciselnaRadaKod'= Rada_S,
    
    '5SPCislo' = MINVC, '6SPPoradoveCislo'= PorC_S, '7SPPoradoveCisloSub' = MSUB,
    '8SPCisloDo'= MINVCDO, '9SPPoradoveCisloDo'= HPorC_S, '10SPPoradoveCisloSubDo' = MSUBDO,
    
    '11SPDatumZapisu' = DatZap_S, '12cisloCES' = MEMPTY,
    '13prirustekCislo' = Plus2T_S,'14ciselnaRadaPrirustkuKod' = MEMPTY,
    '15nabytiPrirustkuDatum' = MEMPTY,'16fondKod' = '16fondKod',
    '17skupinaKod' = Skupina_S,
    '18podskupina1Kod' = MEMPTY, '19podskupina2Kod' = MEMPTY,'20podskupina3Kod' = MEMPTY,
    '21SPPocetKusu' = Pocet_S,'22jinaEvidence1Cislo' = MEMPTY,
    '23jinaEvidence2Cislo' = MEMPTY,'24jinaEvidence3Cislo' = JineC_S,
    '25SPPapirovaKarta' = Karta_S,'26SPKartaJeOpsana' = Opsana_S, # LOGICKA POLE
    '27materialovaSkupinaKod' =  MEMPTY,
    '28SPUIns' = Zapsal_S, '29SPDIns' = DatZap_S, # ZALOZENI ZAZNAMU
    '30SPUUpd' = MEMPTY, '31SPDUpd' = DatZm_S, # UPRAVA ZAZNAMU 
    '32stalaLokaceKod' = StLokace_S, '33aktualniLokaceKod' = AktLokace_S, # LOKACE
    '34predmetNazev' = Titul_S, '35oznaceni1Nazev' = Predmet_S, # PREDMET
    
    '36odborneUrceniPopis' = Popis_S, '37odborneUrceniPoznamka' = MEMPTY, 
    '38kompletnostKod' = MEMPTY, '39signatura' = MEMPTY,
    '40markant' = Sign_S, '41jazykSlovy' = MEMPTY, '42urcilOsobaKod' = Markant_S,
    '43dataceUrceniHodnota' = MEMPTY,'44odborneUrceniSchvaleno' = Urcil_S,
    '45schvalilOsobaKod' = DatUrc_S, '46datumSchvaleni' = MEMPTY,
    '47SPPoznamka' = MEMPTY,'48SPKlicovaSlova' = MEMPTY,
    
    '49pojistnaCena' = MEMPTY, '50pojistnaCenaMena' = MEMPTY,  # POJISTENI 
    '51pojistnaCenaDatum' = MEMPTY, '52ucetniCena' = MEMPTY, 
    '53SPDatumPosledniManipulace' = MEMPTY,
    
    '54text1' = MEMPTY, '55text2' = MEMPTY, '56text3' = MEMPTY, 
    '57text4' = MEMPTY, '58text5' = MEMPTY, '59text6' = MEMPTY,
    '60text7' = MEMPTY, '61text8' = MEMPTY, '62text9' = MEMPTY, '63text10' = MEMPTY,
    '64priznak1' = MEMPTY, '65priznak2' = MEMPTY,'66priznak3' = MEMPTY, 
    '67priznak4' = MEMPTY, '68priznak5' = MEMPTY,
    
    '69zpusobNabytiKod' = MEMPTY,'70nabytiPredmetuDatum' = MEMPTY,    # NABYTI
    '71nabytiPredmetuRokAkvizice' = MEMPTY,'72nabytiPredmetuDoklad' = MEMPTY, 
    '73nabytiCena' = MEMPTY,'74nabytiMena' = MEMPTY,
    '75predchoziMajitelSlovy' = MEMPTY,'76puvodniMajitelKod' = MEMPTY,
    '77prispevatelKod' = MEMPTY,'78nabytiPoznamka' = MEMPTY,
    
    '79lokalitaNalezuNazev' = MEMPTY,'80nalezKatUzemiNazev' = MEMPTY,   # LOKALITA
    '81pozemekSlovy' = Lokalita_S,'82nalezPoznamka' = MEMPTY,
    '83nalezGPSsirka' = MEMPTY,'84nalezGPSdelka' = MEMPTY,
    '85nalezGPSvyska' = MEMPTY,'86nalezSouradniceY' = MEMPTY,
    '87nalezSouradniceX' = MEMPTY,'88nalezSouradniceH' = MEMPTY,
    '89souradniceZdroj' = MEMPTY,'90souradnicePresnost' = MEMPTY,
    '91druhCislovaniParcelKod' = MEMPTY,'92pozemekKod' = MEMPTY,
    
    '93nalezArcheologieSouradniceSJTSK' = MEMPTY,'94nalezArcheologieNazevVyzkumu' = MEMPTY,
    '95nalezArcheologieRokVyzkumu' = MEMPTY,'96nalezArcheologieFirmaVyzkumu' = MEMPTY,
    '97nalezArcheologieVedouciVyzkumu' = MEMPTY,'98nalezCisloNalezoveZpravy' = MEMPTY,
    '99nalezArcheologieCiziVyzkum' = MEMPTY,'100nalezMisto' = MEMPTY,
    '101nalezKontext' = MEMPTY,'102nalezArcheologieKontext2' = MEMPTY,
    '103nalezArcheologieKontext3' = MEMPTY,'104nalezArcheologieKomponenta' = MEMPTY,
    '105nalezHloubka' = MEMPTY,'106nalezKraj' = MEMPTY,
    '107nalezOkres' = MEMPTY,'108nalezObec' = MEMPTY,
    '109nalezObecPuvodni' = MEMPTY,'110nalezCastObce' = MEMPTY,
    '111nalezMestskaCast' = MEMPTY,'112nalezCisloPopis' = MEMPTY,
    '113nalezUlice' = MEMPTY,'114nalezCisloOrient' = MEMPTY,
    '115nalezPSC' = MEMPTY,'116nalezKodStatu' = MEMPTY,
    
    '117rokPrirustku' = MEMPTY,'118mnozstviSlovy' = MEMPTY, 
    '119pocetCasti' = MEMPTY,'120popisCasti' = MEMPTY)

oper_par <- mus_tab
imp <- "par"
```

## VUM  
  
*IMPORTNÍ ROZHRANÍ*: CSV VUM  
*MUSEION*: import_vum.csv  
  
Karta vytbarenho umeni.    

```{r VUM}

mus_tab <- modif_tab %>% 
  select(
    '1sbirkaCisloEvidInt'= '1sbirkaCisloEvidInt', '2podsbirkaCislo' = '2podsbirkaCislo',
    '3ciselnaRadaKod'= Rada_S, '4SPCislo' = MINVC, 
    '5SPcisloCES' = MEMPTY, '6SPPoradoveCislo' = MEMPTY,    
    '7SPCisloDo' = MEMPTY, '8SPPoradoveCisloDo' = MEMPTY,    
    '9SPPoradoveCisloSub' = MEMPTY, '10SPPoradoveCisloSubDo' = MEMPTY,    
    '11SPDatumZapisu' = MEMPTY, '12odborneUrceniSchvaleno' = MEMPTY,    
    '13jinaEvidence1Cislo' = MEMPTY, '14jinaEvidence2Cislo' = MEMPTY,    
    '15jinaEvidence3Cislo' = MEMPTY, '16fondKod' = MEMPTY,    
    '17skupinaKod' = MEMPTY, '18podskupinaKod' = MEMPTY,    
    '19oznaceniNazev' = MEMPTY, '20SPPocetKusu' = MEMPTY, 
    
    '21pojistnaCena' = MEMPTY, '22pojistnaCenaMena' = MEMPTY,    
    '23pojistneCenaDatum' = MEMPTY, '24ucetniCena' = MEMPTY, 
    '25podskupina2Kod' = MEMPTY, '26podskupina3Kod' = MEMPTY,    
    '27SPPapirovaKarta' = MEMPTY, '28SPKartaJeOpsana' = MEMPTY,    
    '29urcilOsobaKod' = MEMPTY, '30dataceUrceniHodnota' = MEMPTY,    
    '31odborneUrceniPoznamka' = MEMPTY, '32odborneUrceniPopis' = MEMPTY,    
    '33odborneUrceniPopis2' = MEMPTY, '34lokalitaNalezuNazev' = MEMPTY,    
    '35lokalitaDoplneni' = MEMPTY, '36rokPrirustku' = MEMPTY,    
    '37puvodnost' = MEMPTY, '38zpusobAdjustace' = MEMPTY,    
    '39popisAdjustace' = MEMPTY, '40signatura' = MEMPTY,    
    '41markant' = MEMPTY, '42stupenZpracovani' = MEMPTY,    
    '43povahaZpracovani' = MEMPTY, '44sloh' = MEMPTY,    
    '45datumExpirace' = MEMPTY, '46stalaLokaceKod' = MEMPTY,    
    '47aktualniLokaceKod' = MEMPTY, '48SPPoznamka' = MEMPTY,    
    '49archivalie' = MEMPTY, '50zpusobNabytiKod' = MEMPTY,    
    '51nabytiPredmetuDatum' = MEMPTY, '52nabytiPredmetuDoklad' = MEMPTY,    
    '53nabytiPoznamka' = MEMPTY, '54nabytiPredchoziMajitelSlovy' = MEMPTY,    
    '55nabytiPredmetuRokAkvizice' = MEMPTY, '56nabytiCena' = MEMPTY,    
    '57nabytiMena' = MEMPTY, '58prirustekCislo' = MEMPTY,    
    '59ciselnaRadaPrirustkuKod' = MEMPTY, '60nabytiPrirustkuDatum' = MEMPTY,    
    '61schvalilOsobaKod' = MEMPTY, '62datumSchvaleni' = MEMPTY,    
    '63volne' = MEMPTY, '64SPDatumPosledniManipulace' = MEMPTY,    
    '65text1' = MEMPTY, '66text2' = MEMPTY, '67text3' = MEMPTY, 
    '68text4' = MEMPTY, '69text5' = MEMPTY, 
    '70SPpriznak1' = MEMPTY, '71SPpriznak2' = MEMPTY, 
    '72SPUIns' = MEMPTY, '73SPDIns' = MEMPTY, 
    '74SPUUpd' = MEMPTY,  '75SPDUpd' = MEMPTY, 
    '76puvodniMajitelKod' = MEMPTY, '77prispevatelKod' = MEMPTY, 
    '78text6' = MEMPTY,  '79text7' = MEMPTY, '80text8' = MEMPTY,     
    '81text9' = MEMPTY, '82text10' = MEMPTY,     
    '83priznak3' = MEMPTY, '84priznak4' = MEMPTY, '85priznak5' = MEMPTY, 
    '86mnozstviSlovy' = MEMPTY, '87pocetCasti' = MEMPTY, '88popisCasti' = MEMPTY)

oper_vum <- must_tab
imp <- "vum"
```

## FOT
  
*IMPORTNÍ ROZHRANÍ*: CSV FOT  
*MUSEION*: import_fot.csv  
  
Fotograficka karta.    

```{r FOT}

mus_tab <- modif_tab %>% 
  select(
    '1sbirkaCisloEvidInt'= '1sbirkaCisloEvidInt',      # !! povinne !! ze slovniku
    '2podsbirkaCislo' = '2podsbirkaCislo',             # !! povinne !! ze slovniku
    '3ciselnaRadaKod'= Rada_S,                         # !! povinne !! ze slovniku
    '4SPCislo' = MINVC,                                # !! povinne !!
    '5SPcisloCES' = MEMPTY, '6SPPoradoveCislo' = MEMPTY,    
    '7SPCisloDo' = MEMPTY, '8SPPoradoveCisloDo' = MEMPTY,    
    '9SPPoradoveCisloSub' = MEMPTY, '10SPPoradoveCisloSubDo' = MEMPTY,    
    '11SPDatumZapisu' = MEMPTY, '12jinaEvidence1Cislo' = MEMPTY,    
    '13jinaEvidence2Cislo' = MEMPTY, '14jinaEvidence3Cislo' = MEMPTY,    
    '15fondKod' = '15fondKod', '16skupinaKod' = MEMPTY,    
    '17oznaceniNazev' = MEMPTY, '18materialNazev' = MEMPTY,    
    '19predmetNazev' = MEMPTY, '20SPPocetKusu' = MEMPTY, 
    '21volne' = MEMPTY, '22SPPapirovaKarta' = MEMPTY,    
    '23SPKartaJeOpsana' = MEMPTY, '24urcilOsobaKod' = MEMPTY, 
    '25dataceUrceniHodnota' = MEMPTY, '26odborneUrceniPoznamka' = MEMPTY,    
    '27odborneUrceniPopis' = MEMPTY, '28odborneUrceniPopis2' = MEMPTY,    
    '29lokalitaVzniku' = MEMPTY, '30vznikPredmetuMisto' = MEMPTY,    
    '31lokalitaNalezuNazev' = MEMPTY, '32rokPrirustku' = MEMPTY,    
    '33puvodnost' = MEMPTY, '34zpusobAdjustace' = MEMPTY,    
    '35popisAdjustace' = MEMPTY, '36signatura' = MEMPTY,    
    '37signatura2' = MEMPTY, '38markant' = MEMPTY,    
    '39format' = MEMPTY, '40povrch' = MEMPTY,    
    '41barva' = MEMPTY, '42orientace' = MEMPTY,    
    '43citelnost' = MEMPTY, '44zoom' = MEMPTY,    
    '45stalaLokaceKod' = MEMPTY, '46aktualniLokaceKod' = MEMPTY,    
    '47SPPoznamka' = MEMPTY, '48archivalie' = MEMPTY,    
    '49zpusobNabytiKod' = MEMPTY, '50nabytiPredmetuDatum' = MEMPTY,    
    '51nabytiPredmetuDoklad' = MEMPTY, '52nabytiPoznamka' = MEMPTY,    
    '53predchoziMajitelSlovy' = MEMPTY, '54prirustekCislo' = MEMPTY,    
    '55ciselnaRadaPrirustkuKod' = MEMPTY, '56nabytiPrirustkuDatum' = MEMPTY,    
    '57pojistnaCena' = MEMPTY, '58pojistnaCenaMena' = MEMPTY,    
    '59pojistnaCenaDatum' = MEMPTY, '60ucetniCena' = MEMPTY,    
    '61text1' = MEMPTY, '62text2' = MEMPTY,    
    '63text3' = MEMPTY, '64text4' = MEMPTY, '65text5' = MEMPTY,
    '66SPUIns' = MEMPTY, '67SPDIns' = MEMPTY, 
    '68SPUUpd' = MEMPTY, '69SPDUpd' = MEMPTY, 
    '70odborneUrceniSchvaleno' = MEMPTY, '71schvalilOsobaKod' = MEMPTY, 
    '72datumSchvaleni' = MEMPTY, '73nabytiPredmetuRokAkvizice' = MEMPTY, 
    '74nabytiCena' = MEMPTY,  '75nabytiMena' = MEMPTY, 
    '76puvodniMajitelKod' = MEMPTY, '77prispevatelKod' = MEMPTY, 
    '78podskupina1Kod' = MEMPTY,  '79podskupina2Kod' = MEMPTY, '80podskupina3Kod' = MEMPTY,     
    '81text6' = MEMPTY, '82text7' = MEMPTY,     
    '84text9' = MEMPTY, '85text10' = MEMPTY, 
    '85priznak5' = MEMPTY, '86priznak1' = MEMPTY, 
    '87priznak2' = MEMPTY, '88priznak3' = MEMPTY,
    '89priznak4' = MEMPTY, '90priznak5' = MEMPTY,
    '91mnozstviSlovy' = MEMPTY, '92pocetCasti' = MEMPTY, '93popisCasti' = MEMPTY)

oper_fot <- must_tab
imp <- "fot"
```


## BIO
  
*IMPORTNÍ ROZHRANÍ*: CSV BIO  
*MUSEION*: import_bio.csv  
  
Prirodovedna karta.    

```{r BIO}

mus_tab <- modif_tab %>% 
  select(
    '1typPredmetuKod' = '1typPredmetuKod',        # !! povinne !!
    '2sbirkaCisloEvidInt'= '2sbirkaCisloEvidInt', # !! povinne !! ze slovniku
    '3podsbirkaCislo' = '3podsbirkaCislo',        # !! povinne !! ze slovniku
    '4ciselnaRadaKod'= Rada_S,                    # !! povinne !! ze slovniku
    
    '5SPCislo' = MINVC,                           # !! povinne !!
    '6SPcisloCES'= PorC_S, 
    '7SPPoradoveCislo' = MSUB,
    '8SPCisloDo'= MINVCDO, 
    '9SPPoradoveCisloDo'= HPorC_S, 
    '10SPPoradoveCisloSub' = MSUBDO,
    '11SPPoradoveCisloSubDo' = DatZap_S, 
    
    '12SPDatumZapisu' = MEMPTY, '13jinaEvidence1Cislo' = Plus2T_S,
    '14jinaEvidence2Cislo' = MEMPTY,'15jinaEvidence3Cislo' =  MEMPTY,
    '16fondKod' = '16fondKod', '17skupinaKod' = Skupina_S,
    '18materialovaSkupinaKod' = MEMPTY, '19oznaceniNazev' = MEMPTY,'20taxon' = MEMPTY,
    '21snadTaxon' = Pocet_S, '22SPPocetKusu' = MEMPTY,
    '23urcilOsobaKod' = MEMPTY,'24dataceUrceniHodnota' = JineC_S,
    '25odborneUrceniPoznamka' = Karta_S, '26odborneUrceniPopis' = Opsana_S, 
    
    '27lokalita' = Archiv_S,                            # LOKALITA
    '28sirkaNS' = Zapsal_S, '29sirkaStupne' = DatZap_S, 
    '30sirkaMinuty' = MEMPTY, '31sirkaVteriny' = DatZm_S, # UPRAVA ZAZNAMU 
    '32delkaEW' = StLokace_S, '33delkaStupne' = AktLokace_S, # LOKACE
    '34delkaMinuty' = Titul_S, '35delkaVteriny' = Predmet_S, # PREDMET
    '36vyska' = Popis_S, '37specifikaceLokality' = MEMPTY, 
    '38mapa' = MEMPTY, '39ctverec' = MEMPTY,
    
    '40charakteristika' = Sign_S, '41puvodniPopisLokality' = MEMPTY,
    '42nadmorskaVyska' = Markant_S, '43nalezPoznamka' = MEMPTY,
    '44dataceHodnota' = Urcil_S, '45datacePoznamka' = DatUrc_S, 
    '46textEtiketa' = MEMPTY, '47typ' = MEMPTY,
    '48cf' = MEMPTY, '49var' = MEMPTY, 
    '50herbar' = MEMPTY, '51preparat' = MEMPTY, 
    '52pocetSamcu' = MEMPTY, '53pocetSamic' = MEMPTY, '54pocetJuv' = MEMPTY, # CENA
    '55collectio' = MEMPTY,
    
    '56stalaLokaceKod' = MEMPTY, '57aktualniLokaceKod' = MEMPTY, 
    
    '58SPPoznamka' = MEMPTY,
    '59zpusobNabytiKod' = MEMPTY,'60nabytiPredmetuDatum' = MEMPTY, 
    '61nabytiPredmetuDoklad' = MEMPTY, '62nabytiPoznamka' = MEMPTY, 
    '63nabytiPredchoziMajitelSlovy' = MEMPTY,'64prirustekCislo' = MEMPTY,
    '65ciselnaRadaPrirustkuKod' = MEMPTY,'66nabytiPrirustkuDatum' = MEMPTY, 
    '67zakladniCharakteristika' = MEMPTY, '68kodPodskupiny1' = MEMPTY, 
    '69kodPodskupiny2' = MEMPTY,'70kodPodskupiny3' = MEMPTY,
    '71predmetCizi' = MEMPTY,
    '72SPPapirovaKarta' = MEMPTY, '73SPKartaJeOpsana' = MEMPTY,
    '74text1' = MEMPTY, '75text2' = MEMPTY, '76text3' = MEMPTY,
    '77text4' = MEMPTY ,'78text5' = MEMPTY,
    '79SPUIns' = MEMPTY,'80SPDIns' = MEMPTY,
    '81SPUUpd' = Lokalita_S,'82SPDUpd' = MEMPTY,
    
    '83parageneze' = MEMPTY,'84chronostratigrafie' = MEMPTY,
    '85litostratigrafie' = MEMPTY,'86poznamkaChrono' = MEMPTY,
    '87poznamkaLito' = MEMPTY,'88kompletnost' = MEMPTY,
    '89tvar' = MEMPTY,'90barva' = MEMPTY,
    '91zrnitost' = MEMPTY,'92biozona' = MEMPTY,
    '93fertilita' = MEMPTY,'94zpusobZachovani' = MEMPTY,
    '95originalniJmeno' = MEMPTY,'96zoPohlavi' = MEMPTY,
    '97zoStari' = MEMPTY,'98snadChrono' = MEMPTY,
    '99snadLito' = MEMPTY, '100klicovaSlova' = MEMPTY,
    '101nazevKU' = MEMPTY, '102fytochorion' = MEMPTY,
    '103lokalitaDoplneni' = MEMPTY, '104lokalitaOriginalni' = MEMPTY,
    '105stanoviste' = MEMPTY, '106mikroStanoviste' = MEMPTY,
    '107biotopKod' = MEMPTY, '108zpusobZiskani' = MEMPTY,
    '109souradniceZdroj' = MEMPTY, '110souradnicePresnost' = MEMPTY,
    '111cisloSberu' = MEMPTY, '112rokAkvizice' = MEMPTY,
    '113text6' = MEMPTY, '114text7' = MEMPTY,
    '115text8' = MEMPTY, '116text9' = MEMPTY,
    '117text10' = MEMPTY, '118rokPrirustku' = MEMPTY,
    '119kategorieTaxonuNazev' = MEMPTY, '120nadrizenyTaxonNom' = MEMPTY)

oper_bio <- mus_tab
imp <- "bio"
```

## BR
  
*IMPORTNÍ ROZHRANÍ*: CSV BR  
*MUSEION*: import_br.csv  
  
Karta pro Book Report.    

```{r BR}

mus_tab <- modif_tab %>% 
  select(
    '1typSbirkyNazev' = MEMPTY,    # !! povinne !!
    '2isbn' = MEMPTY,              # !! povinne !!
    '3inventarniCislo' = MEMPTY, 
    '4predmetNazev' = MEMPTY,      # !! povinne !!
    '5popisPredmetu' = MEMPTY,     # !! povinne !!
    '6altNazev' = MEMPTY,
    '7autorDila' = MEMPTY, '8editor' = MEMPTY,
    '9ilustrator' = MEMPTY, '10fotograf' = MEMPTY,
    '11grafik' = MEMPTY, '12sazec' = MEMPTY,
    '13redaktor' = MEMPTY, '14nakladatelstvi' = MEMPTY,
    '15vek30' = MEMPTY, '16datumVydani' = MEMPTY,
    '17poradiVydani' = MEMPTY, '18pocetStran' = MEMPTY,
    '19rozmery' = MEMPTY, '20pismo' = MEMPTY,
    '21naklad' = MEMPTY, '22jazykDokumentu' = MEMPTY,
    '23prodejniCena' = MEMPTY, '24tiskarna' = MEMPTY,
    '25poznamka' = MEMPTY, '26prihlasovatel' = MEMPTY,
    '27prihAdresaSlovy' = MEMPTY, '28prihBankSpoj' = MEMPTY,
    '29prihPoIco' = MEMPTY, '30prihPoDic' = MEMPTY,
    '31kontaktOsoba' = MEMPTY, '32koTelefon' = MEMPTY,
    '33koMobil' = MEMPTY, '34koEmail' = MEMPTY,
    
    '35vratitKnihy' = MEMPTY, '36vystavitDoklad' = MEMPTY, # LOGICKA POLE
    '37souhlasGdpr' = MEMPTY, '38souhlasPubl' = MEMPTY,
    
    '39nominaceRok' = MEMPTY, '40nominaceKategorie' = MEMPTY,
    '41oceneniRok' = MEMPTY, '42oceneniKategorie' = MEMPTY,
    '43oceneniMisto' = MEMPTY, '44oceneniTyp' = MEMPTY,
    '45variantaCCLicenceOznaceni' = MEMPTY, '46seznamKontextovychDokumen' = MEMPTY)

oper_br <- mus_tab
imp <- "br"
```


\newpage

# O P A K O V A T E L N E  

## CSV Badatelský list  
## CSV Další Taxony Předmětů  
## CSV Doklad Depozitare  
## CSV Doklad inventarizace  
## CSV Historie odborného určení  
## CSV Historie Stavů Předmětu  

## Obrazky  

*IMPORTNÍ ROZHRANÍ*: CSV Import souborových příloh     
*MUSEION*: import_obrazky.csv (muze byt vice slozek)    
  
*Postup:*    
Udelat vypis souboru v cmd     
Seznam cest k souborum    
Naparovat s MINVC   

```{r OBRAZKY}

mus_tab <- modif_tab %>%  
  select(
    '1uloha' = '1uloha',   # !! povinne !!                            
    '2cislo' = MINVC,   # !! povinne !!     
    '3poradi' = MPORADI,   # !! povinne !!          
    '4nazev' = MEMPTY,                                   
    '5typDokumentuNazev' = MEMPTY,          
    '6url' = '6url',    # !! povinne !!
    '7nahled' = '7nahled',       # priznak {0;1}                       
    '8vodoznak' = '8vodoznak',      # priznak {0;1}                  
    '9tisk1' = '9tisk1',          # priznak {0;1}                     
    '10tisk2' = '10tisk2',         # priznak {0;1}                   
    '11poznamka' = MEMPTY, 
    '12neDigitalni' = MEMPTY, 
    '13umisteni' = MEMPTY, 
    '14publikace' = MEMPTY, 
    '15literaturaNazev' = MEMPTY, 
    '16literaturaSlovy' = MEMPTY, 
    '17APlicenceCC' = MEMPTY, 
    '18APvariantaCCOznaceni' = MEMPTY, 
    '19APautorSubjektKod' = MEMPTY, 
    '20APdrzitelSubjektKod' = MEMPTY, 
    '21APtypLicence' = MEMPTY, 
    '22APcasovaLicence' = MEMPTY, 
    '23APuzemniLicence' = MEMPTY, 
    '24APmnozstevniLicence' = MEMPTY, 
    '25APdatumVyprseni' = MEMPTY, 
    '26APpoznamka' = MEMPTY
    )                    

oper_obrazky_h11t <- mus_tab
imp <- "obrazky"
```

## CSV JinaEvidence  
## CSV Katalog PAR   
## CSV Katastr Vyzkumu  
## CSV Klíč Obsahu  
## CSV Komponenta  
## CSV Komponenta nalezu prirustku  
## CSV Kontextový dokument  
## CSV Kontextový dokument obrázek  
## CSV Literatura Předmětu  
## CSV Lokalita Obsahu  

## Materál předmětu  

*IMPORTNÍ ROZHRANÍ*: CSV Materiál předmětu  
*MUSEION*: import_matPtu.csv  

```{r MATERIAL PREDMETU}

mus_tab <- modif_tab %>% 
  select(
    '1SPCislo' = MINVC,                                # !! povinne !!
    '2sbirkaCisloEvidInt' = '2sbirkaCisloEvidInt',     # !! povinne !!
    '3podsbirkaCislo' = '3podsbirkaCislo',             # !! povinne !!
    '4poradi' = MMAT_POR,                              # !! povinne !!
    '5materialNazev' = MMATERIAL,                      # !! povinne !!
    '6materialovaSkupina' = MEMPTY, 
    '7materialSpecifikaceNazev' = MEMPTY, '8materialPredmetuPoznam' = MEMPTY)

oper_matpred <- mus_tab
imp <- "matPtu"
```

## CSV Materialu Zasahu  
## CSV Nabídka  
## CSV Námět Obsahu  
## CSV Označení předmětů  
## CSV Polozka Dokladu Depozitare  
## CSV Položka dokladu inventarizace  
## CSV Položky dokladu (smlouvy)  
## CSV Polozka Prirustku  
## CSV Poradní sbor  
## CSV Povrch předmětů  
## CSV Predmet Zasahu  
## CSV Prezentace  
## CSV Příbuzné Předměty  
## CSV Revize taxonu předmětu  

## Rozmery Předmětů  

*IMPORTNÍ ROZHRANÍ*: CSV Rozměry předmětu  
*MUSEION*: import_rozmPtu.csv  

Miry = data -> CSV Rozmery Predmetu    
Rozmery = slovnik -> rucne nebo CSV Rozmer    

```{r ROZMERY PREDMETU}

mus_tab <- modif_tab %>% 
  select(
    '1SPCislo' = MINVC,                                   # !! povinne !!
    '2sbirkaCisloEvidInt' = '2sbirkaCisloEvidInt',     
    '3podsbirkaCislo' = '3podsbirkaCislo',                # 
    '4rozmerNazev' = MROZMER,                             # !! povinne !!
    '5rozmerPredmetuHodnota' = '5rozmerPredmetuHodnota',  # !! povinne !!
    '6rozmerPredmetuPoznamka' = Pozn_MR, 
    '7$poradi' = MPORADI) # !! povinne !!

oper_rozmPtu <- mus_tab
imp <- "rozmPtu"
```

## CSV Sběratelé Předmětů  
## CSV Smlouva licenční  
## CSV Smlouva nabývací  
## CSV Smlouva výpůjční  
## CSV Souřadnice polygonu  
## CSV Subjekt Obsahu  

## Technika předmětu  

*IMPORTNÍ ROZHRANÍ*: CSV Technika předmětu  
*MUSEION*: import_techPtu.csv  
  
```{r TECHNIKA PREDMETU}

mus_tab <- modif_tab %>% 
  select(
    '1SPCislo' = MINVC,                                # !! povinne !!
    '2sbirkaCisloEvidInt' = '2sbirkaCisloEvidInt',     # !! povinne !!
    '3podsbirkaCislo' = '3podsbirkaCislo',             # !! povinne !!
    '4poradi' = MTECH_POR,                             # !! povinne !!
    '5technikaNazev' = MTECHNIKA,                      # !! povinne !!
    '6materialovaSkupina' = MEMPTY, 
    '7technikaSpecifikaceNazev' = MEMPTY, '8technikaPredmetuPoznam' = MEMPTY)

oper_techpred <- mus_tab
imp <- "techPtu"
```

## CSV Titul Předmětu  

## Uložení předmětu  

*IMPORTNÍ ROZHRANÍ*: CSV Uložení předmětu  
*MUSEION*: import_ulozeniPtu.csv  
  
Stala Lokace a Aktualni Lokace -> porovnat    
Pokud je to stejne, Aktualni lokace se nemigruje    
Pokud nejsou stejne, Stala = Stala, Aktualni = Docasna    

```{r ULOZENI PREDMETU}

mus_tab <- modif_tab %>% 
  select('1typKarty' = '1typKarty', # max. 1 znak, povinný, povolené hodnoty "K" a "P" (katalog / prirustek)
         '2evidencniCislo' = MINVC,
         '3poradiPredmetuPrirustku' = MEMPTY,
         '4poradiPredmetuPrirustkuPomocne' = MEMPTY,
         '5konvInventarniCislo' = MEMPTY, 
         '6konvPrirustkoveCislo' = MEMPTY, 
         '7staleUlozeniKod' = MSTALA,
         '8docUlozeniDlouhodobeKod' = MEMPTY,
         '9docUlozeniKratkodobeKod' = MEMPTY,
         '10poznamka' = MEMPTY,
         '11text1' = MAKTUAL,
         '12text2' = MEMPTY,
         '13text3' = MEMPTY,
         '14text4' = MEMPTY, 
         '15text5' = MEMPTY)

oper_ulozeniPtu <- mus_tab
imp <- "ulozeniPtu"
```

## CSV Vlastník předmětu akvizice  
## CSV Vyřazení předmětu  
## CSV Výzkumy  

## Vznik predmetu  

*IMPORTNÍ ROZHRANÍ*: CSV Vznik předmětů  
*MUSEION*: import_vznikPtu.csv  

Trojice AUTOR - DATACE - MISTO VZNIKU  

```{r VZNIK PREDMETU}

mus_tab <- modif_tab %>% 
  select(
    '1SPCislo' = MINVC,                          # !! povinne !!
    '2poradi' = MPORADI,                         # !! povinne !!
    '3$autorSubjektKod' = '3$autorSubjektKod',             
    '4autorSnad' = MEMPTY,                       # priznak 0 1                        
    '5autorRoleNazev' = '5autorRoleNazev',          
    '6autorPoznamka' = MEMPTY, 
    '7mistoLokalitaNazev' = MistoVz_S, 
    '8mistoSnad' = MEMPTY,                       # priznak 0 1 
    '9specifikaceMistaNazev' = MEMPTY, 
    '10mistoDoplneni' = MEMPTY, 
    '11dataceHodnota' = MDATACE_FIN, 
    '12datacePoznamka' = MEMPTY, 
    '13poznamka' = MEMPTY, 
    '14kvalifikatorDatace' = MEMPTY, 
    '15dataceSnad' = MSNAD,                      # priznak 0 1 
    '16kvalifikatorDatace2' = MEMPTY,  
    '17dataceSnad' = MEMPTY)                     # priznak 0 1  

oper_vznikPtu <- mus_tab
imp <- "vznikPtu"
```

## CSV Zasah KR  

